臺灣高等法院刑事判決               100年度上訴字第2338號
上  訴  人
即  被  告  林益弘
選任辯護人  林峻義律師
上  訴  人
即  被  告  胡克良
選任辯護人  吳文升律師
上  訴  人
即  被  告  周維新
選任辯護人  劉志忠律師
上列上訴人因毒品危害防制條例案件，不服臺灣基隆地方法院99
年度訴字第728號，中華民國100年5月13日第一審判決（起訴案
號：臺灣基隆地方法院檢察署99年度偵字第3546號、第3546號、
第3641號），提起上訴，本院判決如下：
    主  文
原判決關於林益弘、胡克良、周維新部分，均撤銷。
林益弘共同運輸第二級毒品，處有期徒刑柒年貳月，扣案如附
表一編號3所示第二級毒品其中之壹佰公克沒收銷燬之；扣案如
附表二編號2至13所示之物，均沒收之；未扣案之運輸毒品所得
日幣壹佰陸拾萬元，應與胡克良、周維新、吳宜軍連帶沒收，如
全部或一部不能沒收時，連帶追徵其價額。又共同運輸第二級毒
品，處有期徒刑柒年肆月，扣案如附表一編號1至7所示之毒品，
均沒收銷燬之；扣案如附表二所示之物，均沒收之。應執行有期
徒刑玖年，扣案如附表一編號1至7所示之毒品，均沒收銷燬之；
扣案如附表二所示之物，均沒收之。未扣案之運輸毒品所得日幣
壹佰陸拾萬元，應與胡克良、周維新、吳宜軍連帶沒收，如全部
或一部不能沒收時，連帶追徵其價額。
胡克良共同運輸第二級毒品，處有期徒刑柒年捌月，扣案如附表
一編號3所示第二級毒品其中之壹佰公克沒收銷燬之；扣案如附
表二編號2至13所示之物，均沒收之；未扣案之運輸毒品所得日
幣壹佰陸拾萬元，應與林益弘、周維新、吳宜軍連帶沒收，如全
部或一部不能沒收時，連帶追徵其價額。又共同運輸第二級毒品
，處有期徒刑捌年，扣案如附表一編號1至7所示之毒品，均沒收
銷燬之；扣案如附表二所示之物，均沒收之。應執行有期徒刑拾
壹年，扣案如附表一編號1至7所示之毒品，均沒收銷燬之；扣案
如附表二所示之物，均沒收之。未扣案之運輸毒品所得日幣壹佰
陸拾萬元，應與林益弘、周維新、吳宜軍連帶沒收，如全部或一
部不能沒收時，連帶追徵其價額。
周維新共同運輸第二級毒品，處有期徒刑參年拾月，扣案如附表
一編號3所示第二級毒品其中之壹佰公克沒收銷燬之；扣案如附
表二編號2至13所示之物，均沒收之；未扣案之運輸毒品所得日
幣壹佰陸拾萬元，應與林益弘、胡克良、吳宜軍連帶沒收，如全
部或一部不能沒收時，連帶追徵其價額。又共同運輸第二級毒品
，處有期徒刑肆年陸月，扣案如附表一編號1至7所示之毒品，均
沒收銷燬之；扣案如附表二所示之物，均沒收之。應執行有期徒
刑陸年，扣案如附表一編號1至7所示之毒品，均沒收銷燬之；扣
案如附表二所示之物，均沒收之。未扣案之運輸毒品所得日幣壹
佰陸拾萬元，應與林益弘、胡克良、吳宜軍連帶沒收，如全部或
一部不能沒收時，連帶追徵其價額。
    事  實
一、林益弘、胡克良、周維新及日本籍熊谷浩昭（業經原審通緝
    ）、日本籍綽號「野口」之成年男子（未據檢察官提起公訴
    ）等人均明知甲基安非他命係毒品危害防制條例第2條第2項
    第2款所規定之第二級毒品，不得非法持有、運輸，且係行
    政院依懲治走私條例第2條第3項授權公告之「管制物品項目
    及其數額」所列甲項第4款之管制進出口之物品，不得私運
    進出口。緣胡克良因財務吃緊，獲悉將毒品甲基安非他命自
    臺灣地區運輸至日本可獲取暴利，遂於民國99年6月間與友
    人周維新、林益宏謀議，約定以安排人搭乘麗星郵輪前往日
    本石垣島旅遊之方法，夾帶甲基安非他命至日本，由胡克良
    提供第二級甲基安非他命及運輸毒品之資金，周維新負責收
    取、包裝、藏匿毒品甲基安非他命，並協助安排與之有犯意
    聯絡之吳宜軍擔任車手運輸甲基安非他命至日本，林益弘因
    精通日文，負責與日本方面接貨之熊谷浩昭、「野口」等聯
    絡運輸毒品赴日之細節及報酬等事項，胡克良以門號000000
    0000號、0000000000號行動電話，周維新以門號0000000000
    號、0000000000號、0000000000號、0000000000號之行動電
    話，林益弘以門號0000000000號、0000000000號行動電話，
    吳宜軍以門號0000000000號、0000000000號行動電話供運輸
    毒品聯絡之用，彼等即與熊谷浩昭、「野口」等共同基於運
    輸第二級毒品甲基安非他命、私運管制物品出口之犯意聯絡
    ，分別為下列行為：
（一）胡克良先於96年6月22、23日以其所有門號0000000000行
      動電話與綽號「仲偉」之成年男子聯絡購買第二級毒品甲
      基安非他命事宜，於99年6月26日下午約1時許前往桃園寶
      山街以新台幣（下同）30萬元購得第二級毒品甲基安他命
      1包（重量約300公克），並委託不知情綽號「小葉」成年
      男子將上開甲基安非他命交由周維新分裝、包裝，胡克良
      另陸續交付周維新38萬元、10萬元作為周維新購買船票赴
      日運輸毒品所需費用，周維新則將其中之11萬元陸續借予
      吳宜軍周轉經濟之用，周維新取得甲基安非他命後，即在
      其位於臺北市○○區○○街113巷1號15樓1502室租屋處，
      以食物包裝袋封裝機、食物封裝膜及電子磅秤等工具，將
      胡克良交付之毒品甲基安非他命秤重、分裝及包裝後，藏
      放在其母親所有之柯達相機置物袋夾層內，並於99年7 月
      6日在其上址租屋處將前述夾藏有毒品甲基安非他命之柯
      達相機置物袋（內有周維新母親所有單眼相機1台、甲基
      安非他命3包，其中2包裝成1袋，分別藏置於置物袋底層
      內）交付吳宜軍，囑咐吳宜軍搭乘麗星油輪到達日本沖繩
      縣石垣島後，前往日本沖繩縣石垣島的金城燒肉店吃飯，
      會有日本朋友接待，周維新另交付門號0000000000號及在
      日本可以通話使用PHS之行動電話（行動電話門號不詳）
      與吳宜軍聯絡使用，吳宜軍以門號0000000000號、000000
      0000號及在日本可以通話使用PH S行動電話，作為運輸毒
      品聯絡使用。吳宜軍遂於99年7月7日20時許攜帶前述夾藏
      有毒品甲基安非他命之柯達相機置物袋，並偕同其不知情
      之母親許玉華及4歲兒子自基隆港搭乘麗星郵輪前往日本
      沖繩縣石垣島，待吳宜軍於翌日（即8日）順利闖關進入
      日本沖繩縣石垣島後，林益弘即分別以上揭門號行動電話
      通知熊谷浩昭、「野口」前往日本石垣島收取毒品、確認
      會面地點等細節，另以電話與周維新聯絡確認吳宜軍之穿
      著、裝扮，並通知日本人「野口」即將搭機前往日本沖繩
      縣石垣島的金城燒肉店接貨（前述通話內容詳如附件一所
      載），周維新再以門號0000000000號與吳宜軍使用門號
      0000000000號及其交付在日本可以通話使用PH S行動電話
      聯絡，指示吳宜軍前往上開金城燒肉店等候日本友人「野
      口」，並囑咐將相機包底部夾層內的第二級毒品甲基安非
      他命交予「野口」。約於同日下午1時50分許「野口」前
      往吳宜軍所在之金城燒肉店內會面，吳宜軍依照周維新指
      示將相機底部夾層的第二級毒品甲基安非他命1包（重量
      約200公克）取出交給日本人「野口」，吳宜軍因不知道
      在上開相機包夾層內另夾藏有甲基安非他命1包（重量約
      100 公克），故未取出交付予日本人「野口」，而將之隨
      相機包帶回台灣交還予周維新，事成後，周維新向吳宜軍
      表示以此免除吳宜軍積欠的11萬元債務。
（二）經由上開成功運輸甲基安非他命前往日本之經驗，林益弘
      復於99年7月12日下午15時許，自桃園國際機場搭乘中華
      航空CI106班機前往日本東京與熊谷浩昭、「野口」當面
      商議日後運輸毒品赴日相關細節及收取報酬，林益弘陸續
      與胡克良使用門號0000000000號行動電話聯絡，雙方議定
      循同一模式由胡克良等安排人員夾帶甲基安非他命前往日
      本石垣島，再由熊谷浩昭負責安排人員自日本東京搭機前
      往日本石垣島向胡克良指派之人員拿取甲基安非他命，如
      順利取得甲基安非他命，每1公斤報酬為日幣800萬元，林
      益弘並轉達熊谷浩昭、「野口」希望下次運抵日本之甲基
      安非他命至少要2公斤（即譯文所指2個人、2部車），惟
      胡克良表示只能出資購得1公斤甲基安非他命，經林益弘
      與熊谷浩昭、「野口」協議後，談妥胡克良只負責出資購
      買1公斤甲基安非他命，如要增加甲基安非他數量，所需
      之資金由日方負責支付，林益弘於取得熊谷浩交付之日幣
      160萬元報酬（即吳宜軍99年7月8日成功運輸毒品甲基安
      非他命至日本之對價）後，旋於同年月20日自日本東京搭
      乘中華航空CI017班機返回臺灣，交付報酬予胡克良（林
      益弘已先行支用約20萬日幣），並與胡克良商議，決定以
      同一方式夾帶甲基安非他命運輸至日本。胡克良乃將計畫
      告知周維新，並交付周維新合計55萬元（其中包括日幣9
      萬元）作為運輸毒品甲基安非他命之費用，周維新再轉告
      吳宜軍上情，並允諾事成之後支付酬勞25萬元，徵得吳宜
      軍同意共同自臺灣地區運輸甲基安非他命至日本。胡克良
      即先行出資80萬元購得甲基安非他命3包，連同吳宜軍前
      次帶回之甲基安非他命1包（重約100公克），於99年7 月
      23日前，在胡克良位於台北市○○路77巷2號8樓之3住處
      ，分3次交付附表一編號1至7所示之甲基安非他命予周維
      新，周維新於同月24日下午通知吳宜軍，前往臺北市○○
      區○○街113巷1號15樓1502室，共同以食物包裝袋封裝機
      、食物封裝膜等密封分裝甲基安非他命，並藏於周維新其
      所有白色摺疊自行車前後行李袋（包括吳宜軍於99年7 月
      7日攜帶之上開柯達KODAK專用相機袋）夾層內，周維新另
      向麗星郵輪預訂艙房，預計於99年7月25日再次透過搭乘
      麗星郵輪方式運輸甲基安非他命至日本，99年7月25日上
      午吳宜軍與周維新確認碰面時間地點後，於同日下午1時
      許攜帶不知情之兒子搭車前往臺北市○○區○○街113 巷
      1號15樓1502室與周維新及女友尤欽慧會合，旋即攜帶2輛
      自行車分乘2輛計程車一同將上開甲基安非他命自周維新
      住處起運運抵基隆港，同日下午1時50分許林益弘亦前往
      胡克良上開住處會合。嗣於當日下午3時許，周維新、尤
      欽慧、吳宜軍及其子，在基隆港欲共同搭乘麗星郵輪運輸
      毒品至日本石垣島出關查驗時，為警持臺灣桃園地方法院
      檢察署檢察官核發之拘票拘提攔檢，當場在吳宜軍隨身白
      色摺疊自行車前後置物袋內，查獲夾藏第二級毒品甲基安
      非他命7包，毛重共計1033.5公克（經內政部警政署刑事
      警察局分別編號A1、A2、B1至B5，各包重量詳附表一編號
      1至7），並扣得周維新、吳宜軍所有供運輸毒品所用如附
      表二、三各編號所示之物，而私運管制物品出口未遂。其
      後經警持檢察官所核發之拘票票執行拘提、搜索，將胡克
      良、林益弘拘捕到案，並查扣胡克良、林益弘所有，供運
      輸毒品所用如附表二各編號之物，始循線查悉上情。
二、案經內政部警政署航空警察局移送臺灣基隆地方法院檢察署
    檢察官偵查起訴。
    理  由
壹、證據能力說明
一、按「被告以外之人於審判外之言詞或書面陳述，除法律有規
    定者外，不得作為證據」，刑事訴訟法第159條第1項定有明
    文，此即學理上所稱「傳聞證據排除法則」。依上開法律規
    定，傳聞證據原則上固無證據能力，但如法律別有規定者，
    即例外認有證據能力。經查：上訴人即被告周維新及其辯護
    人主張：證人即共同被告吳宜軍、胡克良於警詢、偵查中所
    為陳述，均係屬傳聞證據，無證據能力。查上開證人於警詢
    中所述，確屬被告以外之人於審判外之陳述，被告周維新及
    其辯護人既爭執該等證人於警詢中所為陳述之證據能力，復
    查無該等警詢陳述有何傳聞例外規定可資適用，自應認無證
    據能力可言。
二、次按依司法院大法官會議釋字第582號解釋意旨，共同被告
    於被告案件中係屬證人，法院應踐行人證之法定調查程序，
    始具有證據能力；而共同被告於被告案件之警詢、偵查中陳
    述，因被告無從為詰問，而有礙被告之對質詰問權，應無證
    據能力。又法院就被告之案件對其他共同被告或與被告有共
    犯關係之人調查，均應依人證之調查程序傳喚該共同被告或
    共犯到場，命其立於證人之地位而為陳述，並通知被告，使
    被告有與之對質及詰問其現在與先前陳述瑕疵之機會，以確
    保其對質詰問權，並藉以發現實體真實（94年度臺上字第
    1776號判決意旨參照）。再按我國刑事訴訟法有關傳聞法則
    之規定，係參考日本刑事訴訟法相關條文制定，但就檢察官
    訊問筆錄，本法第159條之1第2項規定，係鑒於檢察官代表
    國家偵查犯罪，依法有訊問證人及鑑定人之權，證人、鑑定
    人且須具結，其可信性極高，在立法政策上特予承認原則上
    具有證據能力，於顯有不可信之情況，始例外否定其得為證
    據。此與日本之檢察官訊問筆錄（刑事訴訟法第321條第1項
    第2款參照），原則上並無證據能力，惟於符合一定條件（
    原陳述人於準備程序或審判期日不能到庭陳述，或審判中陳
    述與其先前之陳述相反或有實質上之不同）與一定情況（先
    前之陳述存有較為可信之特別情況）下，始得作為證據，兩
    者立法體例尚有不同。本院93年台上字第6578號判例意旨，
    雖僅就被告以外之被害人，陳述其被害經過，應依人證之法
    定偵查程序具結，方得作為證據為闡述，基於相同之法理，
    其他被告以外之人於偵查中檢察官訊問時，自亦應依法具結
    陳述，始符本法第159條之1第2項之立法意旨。至於檢察官
    以被告身分訊問被告以外之共同被告時，雖無應命具結之問
    題（日本檢察官訊問證人無庸宣誓），然其所為陳述，因不
    必擔負偽證罪責，其信用性顯不若具結證言，除符合本法第
    159條之5之規定外，解釋上應認為僅有在原陳述人於審判中
    有不能傳喚，或陳述人到庭具結陳述，但與先前之陳述不符
    ，且其先前陳述於有絕對或相對可信性之情況保證下，始得
    作為證據，否則偵查中之具結將失其意義。至若該先前之陳
    述不具可信性，則僅能作為爭執證明力之彈劾證據（日本刑
    事訴訟法第328條參照）。如此，始符嚴謹證據法則之要求
    ，並可導正在偵查實務運作時，檢察官或有未能適時行使具
    結訊問以取證之情形（最高法院100年度台上字第4254號判
    決意旨參照）。經查，本院以下引為證據之證人即共同被告
    吳宜軍、胡克良於偵查中之陳述，均經依法具結以擔保其係
    據實陳述（見99年度偵字第3546號偵卷一第142至145頁、第
    147至150頁），檢察官於偵訊時亦無違法取供之情形，查無
    「顯有不可信之情況」，而被告周維新於檢察官偵查中固未
    對上開證人詰問或與之對質，但依前開說明，此並非意指該
    證人於偵查中之證述即無證據能力，應僅係屬於未經完足調
    查之證據而已，嗣於原審審理時，被告周維新之辯護人業已
    針對證人於偵查中所為陳述，對其等分別行交互詰問，當已
    補足被告行使反對詰問權之機會，揆諸上開大法官會議解釋
    及最高法院判決意旨，上開證人於偵查中所為之證述當有證
    據能力，而可採為本件之證據使用，被告周維新及其辯護人
    主張無證據能力云云，自無足取。
三、又被告以外之人於審判外之言詞或書面陳述，除法律有規定
    者外，不得作為證據；又被告以外之人於審判外之陳述，雖
    不符刑事訴訟法第159條之1至第159條之4之規定，而經當事
    人於審判程序同意作為證據，法院審酌該言詞陳述或書面陳
    述作成時之情況，認為適當者，亦得為證據；另當事人、代
    理人或辯護人於法院調查證據時，知有第159條第1項不得為
    證據之情形，而未於言詞辯論終結前聲明異議者，視為有前
    項之同意，刑事訴訟法第159條第1項、第159條之5分別定
    有明文。查本案下列所引用之其餘供述證據，經本院依法踐
    行調查證據程式，檢察官、被告林益弘、胡克良、周維新及
    其等辯護人均同意各該證據之證據能力（見本院卷一第158
    、187至188、209頁、卷二第63至65頁），亦未於言詞辯論
    終結前聲明異議，本院審酌上開證據資料製作時之情況，尚
    無違法取得及證明力明顯過低之瑕疵，認以之作為證據應屬
    適當，依刑事訴訟法第159條之5規定均有證據能力。
四、第按有事實足認被告或犯罪嫌疑人有最輕本刑為3年以上有
    期徒刑之罪嫌，並危害國家安全或社會秩序情節重大，而有
    相當理由可信其通訊內容與本案有關，且不能或難以其他方
    法蒐集或調查證據者，得發通訊監察書；又該通訊監察書，
    偵查中由檢察官依司法警察機關聲請或依職權以書面記載第
    11條之通訊監察書應記載之事項，並敘明理由、檢附相關文
    件，聲請該管法院核發，通訊保障及監察法第5條第1項第1
    款、第2項定有明文。查本案起訴書所引之通訊監聽譯文，
    係經台灣桃園地方法院核發通訊監察書予以監聽錄音所製作
    ，此有臺灣桃園地方法院通訊監察書暨電話附表、胡克良（
    0000000000、0000000000）、胡克良（0000000000）、胡克
    良（0000000000）、胡克良（0000000000）、胡克良（00
    00000000）、林益弘（0000000000）、林益弘（0000000000
     ）、周維新（0000000000）、周維新（0000000000）、吳
    宜軍（0000000000）、陳恩慈（0000000000）通訊監察作業
    摘要報告表（見99年度偵字第3546號卷二第1至71、97至16
    1頁）在卷可稽，係依法所為之監聽。是以被告胡克良、林
    益弘、周維新於上開監聽對話中所為之陳述，係屬被告於審
    判外之陳述，而非被告以外之人審判外之陳述，並非我國刑
    事訴訟法傳聞法則適用之對象，既司法警察機關對於被告之
    電話實施監聽之結果，係實施刑事訴訟程序之公務員依法定
    程序所取得之證據，該等證據依刑事訴訟法第158條之4規定
    之反面解釋，自有證據能力。而監聽錄音製作之譯文，雖通
    常為偵查犯罪機關單方面製作，然若被告或訴訟關係人對其
    真實性並無爭執，經法院於審判期日提示譯文供當事人辨認
    、表示意見並為辯論者，程式自屬適法（最高法院95年度台
    上字第295號、96年度台上字第7147號判決意旨參照）。本
    案上開監聽譯文業經本院於審理程序中提示予被告胡克良、
    林益弘、周維新及其辯護人表示意見，且被告及渠等辯護人
    復不爭執各該監聽譯文內容之真實性，本院審酌電話監聽侵
    害被告權益之種類及輕重、對於被告訴訟上防禦不利益之程
    度、犯罪所生之危害或實害等情形，兼顧人權保障及公共利
    益之均衡維護，認本件此部分電話監聽譯文合於比例原則，
    應具有證據能力。
五、本院下列所引用卷內之文書證據及物證，並無證據證明係公
    務員違背法定程序所取得，檢察官、被告、辯護人等於本院
    亦均未主張排除下列文書證據及物證之證據能力，且迄本院
    言詞辯論終結前均未表示異議，本院審酌前揭文書證據及物
    證並非公務員違背法定程序所取得，亦無刑事訴訟法第159
    條之4顯有不可信之情況，故下列文書及物證應均有證據能
    力。
貳、實體部分
一、被告胡克良、周維新部分：
（一）上開二次以搭乘麗星遊輪運輸方式毒品甲基安非他命前往
      日本之犯罪事實，業據上訴人即被告胡克良、周維新於原
      審及本院審理時坦承不諱，核與證人即共同被告吳宜軍、
      林益弘、胡克良、周維新分別於偵查及原審審理時證述情
      節大致相符（見99年度偵字第3546號偵卷一第142至145頁
      、第147至150頁、第154至157頁、第161至163頁、原審卷
      二第53至65頁、第82至87頁、卷三第88至105頁、第105至
      116頁、卷四第110至121頁、第122至128頁、第129至132
      頁、第132至138頁），復經證人即承辦員警陳金樑、柯佐
      龍於原審證述明確（原審卷三第122至126頁、第195至198
      頁、第198至203頁、第244至258頁、第264頁、第326  至
      329頁、卷四第103至104頁、第106頁），此外並有卷附被
      告胡克良、林益弘、周維新與共犯日本人熊谷浩昭、「野
      口」如附件一、二所示之行動電話通聯譯文內容、旅客入
      出境記錄查詢（INABATAKASHI、KIY OSE ICHIRO、胡克良
      、林益弘、周維新、吳宜軍）（99偵3546號卷一第94至
      105頁）、查獲毒品現場之彩色照片18幀（99偵3546號卷
      一第89至93頁）、永業（蘋果）旅行社訂金收費明細表（
      99偵3546號卷一第263頁）、通訊監察作業摘要報告表（
      99偵3546號卷二第97至161頁、原審卷三第25至63頁）、
      護照資料暨船票（吳宜軍、周維新）（見99偵3545號卷第
      12至18）、周維新使用門號0000  000000行動電話、吳宜
      軍使用門號0000000000行動電話通聯記錄（99訴728號卷
      二第162至頁、第179至221頁）、台北市政府警察局刑事
      警察大隊搜索扣押筆錄、扣押物品目錄表各4份（99偵354
      6號卷一第23至27頁、第37至41頁、第49至53頁、第135至
      138頁）在卷可稽，以及附表一至三所示之物扣案可佐，
      堪認被告胡克良、周維新上開自白應屬實在。
（二）又共犯吳宜軍於99年7月25日下午在基隆港與被告周維新
      一同搭乘麗星郵輪運輸甲基安非他命至日本石垣島，於出
      關查驗時，為警當場在共犯吳宜軍隨身白色摺疊自行車前
      後置物袋內，所查獲夾藏毒品安非他命7包（經編號為A1
      、A2、B1至B5），經送內政部警政署刑事警察局鑑定結果
      ，確實均含第二級毒品甲基安非他命成份，其中編號A1，
      淨重263.05公克，去0.11公克鑑定用罄，餘262.94公克，
      檢出二級毒品甲基安非他命成分，純度約97％；編號A2，
      驗前毛重243.19公克（包裝塑膠袋重12.24公克），取0.1
      2公克鑑定用罄，驗餘淨重230.83公克，檢出二級毒品甲
      基安非他命成分；編號B1，驗前淨重51.94公克，取0.12
      公克鑑定用罄，驗餘淨重51.82公克，檢出二級毒品甲基
      安非他命成分，純度約97％；編號B2，驗前毛重50.18公
      克（包裝塑膠袋重5.43公克），取0.05公克鑑定用罄，驗
      餘淨重44.70公克，檢出二級毒品甲基安非他命成分；編
      號B3，驗前毛重186.82公克（包裝塑膠袋重7.21公克），
      取0.09公克鑑定用罄，驗餘淨重179.52公克，檢出二級毒
      品甲基安非他命成分；編號B4，驗前毛重114.11公克（包
      裝塑膠袋重7.21公克），取0.03公克鑑定用罄，驗餘淨重
      106.87公克，檢出二級毒品甲基安非他命成分；編號B5，
      驗前淨重100.18公克，取0.12公克鑑定用罄，驗餘淨重10
      0.06公克，檢出二級毒品甲基安非他命成分，純度約97％
      等情，此有內政部警政署刑事警察局99年10月5日刑鑑字
      第0990131589號鑑定書、100年10月28日刑鑑字第1000137
      871號鑑定書各1紙在卷可稽（見原審卷一第145頁、本院
      卷二第49頁），準此，益見被告胡克良、周維新前揭自白
      二次共同運輸及私運第二級毒品甲基安非他命之犯行，確
      與事實相符，堪以採信。
（三）被告周維新雖辯稱：第一次運輸至日本之甲基安非他命係
      由伊與共犯吳宜軍共同包裝云云，第二次運輸至日本之甲
      基安非他命，則是被告胡克良拿到伊住處後，伊叫被告吳
      宜軍自己過來拿，由被告吳宜軍自己包裝密封，伊並未參
      與云云。經查：
  １、關於第一次運輸至日本之甲基安非他命，由何人負責分裝
      及夾藏於相機袋內乙節，被告周維新先後供述並不一致，
      已難盡信。其於99年7月25日警詢時供稱：（問：99年7月
      7日運輸前往日本的毒品胡克良是何時交給你？如何交付
      給你並轉交吳宜軍攜帶運輸出國？）毒品是胡克良大概於
      7月7日前二天（正確日期我不記得了）叫人拿過來廈門街
      的租屋處給我，我再打給吳宜軍叫他過來，他要向我借相
      機，他看到相機有提袋，所以便說將毒品夾藏到提袋裡就
      好了等語（見99偵字3546卷一第45至46頁）；於原審訊問
      時供稱：99年7月7日前胡克良找一個我不認識的人拿3小
      包東西給我，我就打電話給吳宜軍，叫他過來，吳宜軍說
      他想賺錢，吳宜軍說相機包可以用，可以藏東西，順便要
      去照相，吳宜軍回來後把東西拿回來，我問他說怎麼多了
      一包東西，我就問胡克良說多了一包東西要不要，他說不
      要那是糖，是讓吳宜軍試跑的，看吳宜軍會不會怕等語（
      見原審卷一第28頁）；於原審99年11月18日審理時供稱：
      （問：相機包底層用隔墊掩護夾帶的東西是何人放進去的
      ？）是99年7月5日晚上我跟吳宜軍2人一起包裝放進去的
      ，東西是胡克良命人送過來的，是7月5日早上送過來的，
      胡克良跟我講要叫吳宜軍帶到日本去的，胡克良事後跟我
      講是糖，出國前胡克良說沒有什麼重要的，是要去認人等
      語（見原審卷二第82至87頁）；另於原審99年12月20日審
      理時證稱：（起訴書所載99年7月7日這次委託吳宜軍攜帶
      東西到日本沖繩縣石垣島，交給吳宜軍是何物？）我轉交
      給吳宜軍的是包糖，交付之前胡克良就跟我說是糖，但我
      沒有在意聽，吳宜軍從日本沖繩縣石垣島回來後有帶一包
      ，胡克良跟我說是糖，我想不重要，胡克良跟我說叫我丟
      掉，或是我拿去用或是吃掉，是都可以意思。（你交給吳
      宜軍那包的重量為何？吳宜軍拿回來的那包重量為何？）
      我交給他有3包，是一顆一顆的，有3包，每包長約15公分
      ，寬約9公分，厚度約2公分，3包是類似冰糖一顆一顆的
      ，不規則型，我是直接轉交給吳宜軍，沒有再把它敲碎，
      從日本拿回來的那包比較扁一點，可能有壓到。（別人交
      給你之後，有無再進行包裝，請你再次確認？）沒有。（
      你交給吳宜軍的東西是如何人放進相機袋？）我跟吳宜軍
      二個人一起放，我們2個人都有放，是放在相機袋左右2
      邊及底下，共3包等語（見原審卷三第106、107頁）。再
      於100年4月18日審判時證稱：99年7月5日我打電話給吳宜
      軍叫他到我廈門街住處，跟我一起用封口機分成3包，是
      我跟吳宜軍一起做的等語（見原審卷四第123頁）。
  ２、證人即共犯被告吳宜軍於偵查時證稱：周維新給我一個單
      眼相機手提袋，請我到石垣島的金城燒肉店吃飯，我到時
      他打手機給我，要我戴白帽子到門口，他說會有一個日本
      人來找我，叫我把相機袋夾層內一包東西交給他。我照做
      後確實有一個日本人來跟我聯繫，我就將夾層內的一包東
      西交給他。我在99年7月7日回國後，他說相機袋夾層內我
      還有東西沒有交給對方。我聽周維新跟對方通電話時，說
      毒品應該有300公克，但是我只交了100多公克。（問：你
      從相機袋夾層拿出來一包東西如何包裝？）是一個用塑膠
      袋裝著，以不透明的膠帶捆起來，看不到裡面的東西，（
      問：你知道裡面是什麼東西？）當時不知道，我回來後才
      跟周維新確認，他說是安非他命，（問：99年7月7日周維
      新要你帶東西去石垣島時，如何跟你說？）他說請我帶這
      個相機袋，請我將相機袋內的東西拿給他的日本朋友等語
      （見99偵3546號卷一第142背面至145頁）；於99年11月18
      日原審審理時證稱：7月7日出發前一天在周維新位於台北
      市○○街的租屋處交給我壹台單眼相機，當時沒有其他的
      人在場，單眼相機是放在專用相機袋內，周維新請我先帶
      回去跟行李一起整理，第二天要出發前，周維新說他有事
      不能一同去，我在99年7月7日下午我跟我母親、兒子三人
      搭乘郵輪到日本沖繩縣石垣島，7月8日中午到日本沖繩縣
      石垣島的金城燒肉店吃飯，這是周維新在出發前就告知到
      達日本沖繩縣石垣島後就到金城燒肉店吃飯，會有他的日
      本朋友接待，吃飯時周維新打電話過來給我，問我當天穿
      的衣服，並說他朋友會來找我，等到我看到日本人的時候
      ，周維新又打電話給我並叫我把相機包的夾層內的東西拿
      出來交給該日本人，我就依照周維新的指示將相機底部夾
      層的東西拿出來交給日本人。99年7月10日我搭乘麗星郵
      輪回國後，在當天我就到周維新台北市○○街租屋處將相
      機、相機包還給周維新，當時沒有其他的人在場，我有詢
      問他叫我拿給日本人放在相機包底層夾層內的物品是什麼
      東西，周維新告知我是毒品安非他命，我是把相機包直接
      交給周維新，沒有再把相機包打開。返國後第2天周維新
      告知我夾層內還有物品，說我沒有把它交給日本友人，（
      問：99年7月8日聽到周維新打電話給你要你把相機夾層內
      的東西交給日本友人，你當時看到東西是否知道是什麼物
      品？）是一包用塑膠袋2包起來再用白色不透明的膠帶綁
      起來的東西，有懷疑是毒品，看不到裡面包的東西等語（
      見原審卷二第53至65頁）；於100年4月18日原審審理時證
      稱：（99年7月7日前有無到周維新住處秤重、分裝、包裝
      毒品，再將包裝好的毒品藏置在相機包夾層內？）沒有，
      99年7月7日我沒有參與包裝毒品等語（見原審卷四第129
      至132頁），經核證人吳宜軍為警查獲後，就99年7月7日
      運輸甲基安非他命之犯行始終坦認在卷，所為歷次供述、
      證述互核一致。
  ３、又證人吳宜軍於99年7月9日搭乘麗星郵輪自日本沖繩縣石
      垣島返回台灣，將相機包返還被告周維新後，經被告周維
      新發現相機包內仍夾藏有甲基安非他命1包未交付日本人
      乙節，業據證人吳宜軍證述如前，且為被告周維新、胡克
      良供認在卷，堪信為真，衡諸常情，證人吳宜軍若有參與
      99年7月7日運輸毒品之包裝、藏匿，既已順利將毒品運抵
      日本，理應將相機包夾層內甲基安非他命全數交予取貨之
      日本人，豈會不知攜帶之相機包夾層內夾藏甲基安非他命
      之正確數量，而未全前數交出？已常情有悖，又豈會再次
      涉險將夾藏在相機包內之甲基安非他命1包帶回台灣之理
      ？更常情相違，足徵證人吳宜軍證稱並未參與包裝藏匿99
      年7月7日運輸至日本之毒品甲基安非他命，以致不知毒品
      未全數交出等語，並非無稽，參以上開夾藏有甲基安非他
      命之相機包為被告周維新母親所有，扣案之食物包裝袋封
      裝機、食物封裝膜均係被告周維新所有，復據被告周維新
      供述明確，且被告周維新供述又有前述不可信之處，堪認
      99年7月7日運輸至日本之甲基安非他命係被告周維新親自
      分裝並藏置在專用相機包夾層內無訛，是被告周維新上開
      辯解，自不足採信。
  ４、關於99年7月25日第二次運輸至日本之甲基安非他命，係
      由何人在被告周維新住處分裝及藏匿於腳踏車置物袋內乙
      節，被告周維新與共犯吳宜軍之供述、證述歧異，且無其
      他目擊證人在場見聞。惟查，證人吳宜軍於99年7月24日
      下午確實有前往被告周維新位於臺北市○○區○○街113
      巷1號15樓1502室租屋處停留乙節，業據證人游欽慧、劉
      柏麟於原審證述在卷（見原審卷第二頁第68至71頁、第66
      至68頁），又觀諸證人吳宜軍使用之門號0000000000、00
      00000000號遠傳電信公司行動電話雙向通聯紀錄顯示，證
      人吳宜軍使用之上開門號於99年7月24日下午3時30分、6
      時22分許基地台位置分別在台北市○○街108號2樓、台北
      市○○區○○街1號12樓等地，且證人吳宜軍使用之門號
      0000000000號行動電話於99年7月24日下午有多次與被告
      周維新使用之門號0000000000通話之紀錄，亦有遠傳電信
      公司行動電話通聯紀錄查詢表2份在卷可查（見原審卷二
      第214、225頁），可見被告周維新辯稱有於99年7月24日
      下午以電話聯絡吳宜軍前往廈門街租屋處幫忙包裝毒品等
      情，尚非憑空杜撰，而證人吳宜軍於原審一再否認有於99
      年7月24日前往被告周維新前揭住處云云，則與前揭客觀
      事證不符，並非可採。再審諸被告周維新於99年7月25日
      警詢時供稱：（問：本次查獲之安非他命係由何人所提供
      ？欲運往何處？如何處理？交與何人？）本次之安非他命
      是由胡克良請人拿到台北市○○街113巷號15樓之2我的住
      處交給我，我就叫吳宜軍過來想辦法自己包裝，包裝的工
      具是我以前在做冷凍食品所用的設備等語（見99偵字3546
      卷一第45至46頁）；於原審99年10月19日審理時供稱：胡
      克良交給我是分2次交給我，都是差不多大小的東西，在7
      月24日下午，我打電話給吳宜軍說胡克良的東西已經過來
      了，我叫他自己過來包裝，吳宜軍過來我廈門街租屋處，
      我在客廳跟我朋友聊天，吳宜軍在房間包裝，吳宜軍在房
      間包好就出來，是由吳宜軍放入相機包內等語（見原審卷
      一第115頁），可知被告周維新收到被告胡克良交付之甲
      基安非他命後，即指示被告吳宜軍至廈門街租屋處包裝、
      藏匿，並提供包裝工具、腳踏車、相機袋等工具，且於吳
      宜軍包裝時在屋內停留，其對於證人吳宜軍上開包裝、藏
      匿毒品之行為，自難諉為不知，仍應負共犯責任。
（四）關於運輸毒品被告胡克良、周維新、吳宜軍等取得報酬之
      具體情形，被告胡克良、周維新與共同被告吳宜軍之供述
      不一，被告周維新之歷次陳述，亦有不符，本院固無從明
      確認定。惟查：
  １、證人即共同被告吳宜軍迭於警詢、偵查及原審審判時均證
      稱，於99年7月7日搭乘麗星郵輪運輸至日本沖繩縣石垣島
      ，運輸毒品甲基安非他命闖關日本成功，返回台灣將專用
      相機包返還予被告周維新，被告周維新表示免除被告吳宜
      軍積欠11萬元之債務，99年7月25日這次運輸毒品至日本
      ，有與周維新約定報酬25萬元，但周維新還沒付給我，周
      維新攜帶之台幣、港幣有一部份就是要付給我的報酬，他
      們如何約定運獨的報酬我不知道，但是是周維新跟我講好
      99年7 月25日這次運送毒品上船前要給我25萬元台幣，99
      年7 月7 日出發前我沒有跟周維新約定多少報酬，我回臺
      灣後周維新說是要抵我的債務11萬元，我總共陸續跟周維
      新借11萬元，沒有跟周維新拿13萬元等情（見99年度偵字
      第3546號偵卷一第144頁、原審卷二第53至65頁、卷四第
      129至132頁）。
  ２、被告周維新於原審99年10月19日準備程序筆錄：（問：為
      警查獲扣得的現金263700元、及港幣5萬5千元，是否吳宜
      軍運輸毒品成功，要給付給他報酬？）不是。是要購買網
      拍衣服的錢及我個人上船的費用，99年7月7日前吳宜軍沒
      有欠我11萬元的債務，他是有欠我錢，但是沒有這麼多（
      見原審卷一第116、120頁）。於原審99年11月18日審理時
      證稱：吳宜軍欠我4、5萬元，都還沒還，我乾脆講送他好
      了，（胡克良全部跟你借多少錢？）沒有多少錢，最多的
      時候曾借到50幾萬，這50幾萬元是他到我朋友那邊借錢，
      作保，大約是3、4年前的事情，現在已經還清了（見原審
      卷二第86、87頁）。原審99年12月20日審理時證稱：（99
      年7月25日如果有將安非他命運送到日本沖繩縣石垣島成
      功的話，你可以獲得多少報酬？）胡克良說如果成功的話
      他會給我錢，他講過要給我20萬元、25萬元、75萬元、50
      萬元，講過很多次不同，我不把他講的當真。（99年7月2
      5日如果有將安非他命運送到日本沖繩縣石垣島成功的話
      ，其他人的報酬為何？）我只知道確定的話胡克良講說要
      給吳宜軍25萬元，他說是日本人要付給他，其他的人我不
      清楚，（99年7月7日那次吳宜軍從日本回來，你有免除他
      11萬元的債務？）不是事實，事實上是99年5月間吳宜軍
      來找我，我有跟他說要帶不好的東西到日本去，可能的酬
      勞是25萬元，我就把胡克良跟我講的事情轉述給吳宜軍聽
      ，在這中間吳宜軍叫我跟胡克良請款，因為吳宜軍經濟很
      困難，叫我跟胡克良請款，總共拿了13萬元，99年7月8日
      回來後，吳宜軍叫我去問胡克良說這13萬元要怎麼算，胡
      克良說算了，就算是吳宜軍去日本認人及探路的錢，所以
      根本沒有那11萬元的數目，我也沒有11萬元的錢可以借他
      ，是胡克良叫我分別共拿13萬元給吳宜軍，第一次是在99
      年5月30日在中和一家燒肉店我拿5萬元轉交給他，6月起
      吳宜軍陸陸續續跟我拿1至2萬元的數目，吳宜軍跟我要錢
      後，我就去跟胡克良請款，拿到錢後，我就轉交給吳宜軍
      ，25萬的報酬是胡克良之前就跟我說好的，叫我轉告給吳
      宜軍，我有轉告。根本沒有11萬元債務的事情，事實上是
      13萬元，吳宜軍最後一次請款是99年6月14日我房屋簽約
      的那天，吳宜軍到門口跟我借2萬元（見原審卷三第111、
      112、113、115、116頁）。於原審100年3月3日審理時供
      稱：要付給吳宜軍13萬元是胡克良出的，根本不是我出的
      ，99年5月份時，吳宜軍就表明說他要做本案運毒的事情
      ，我在5月30日我女友生日的隔一天，吳宜軍叫我給他8萬
      元，我有向胡克良拿，拿了之後交給吳宜軍（見原審卷三
      第334頁）。於原審100年4月18日審理時證稱：99年6月20
      日前胡克良沒有給我這麼多錢，一開始他給我25萬元，中
      間他又拿了12萬元回去，胡克良叫我分批拿給吳宜軍剩下
      的13萬元，陸陸續續這樣給他，並沒有38萬元，又有拿給
      我5萬元台幣是要購買腳踏車的錢，並沒有跟我說如果運
      輸毒品不成功的話就折抵他的欠款，如果胡克良有這樣講
      過的話，我就不需要把錢給吳宜軍了，因為99年6月20日
      前根本沒有運輸毒品到日本。（99年7月25日前約一個星
      期左右，被告胡克良有無交付現金台幣55萬元給你，當做
      運輸毒品一公斤甲基安非他命的酬勞？）胡克良沒有交那
      麼多給我，大約48萬元左右，扣除掉要給吳宜軍25萬元，
      剩下來的說要還給我的，我還有本票可以作證。（胡克良
      如何交付現金給你？）分成三次給我，第一次是給我20幾
      萬元，第二次、第三次分別都是十幾萬元，另外胡克良還
      有給我9萬元的日幣，我交給吳宜軍（見原審卷四第125至
      127頁）。
  ３、被告胡克良於原審99年10月19日準備程序時供稱：給付吳
      宜軍的報酬部分是吳宜軍把毒品運送到日本的話，報酬是
      由日本方面給付，周維新大概有跟我提到如果成功運輸毒
      品到日本的話要給吳宜軍新台幣25萬元等語（見原審卷一
      第115頁）。於原審99年12月20日審理時證稱：（如果99
      年7 月25日運輸毒品安非他命到日本沖繩縣石垣島成功的
      話，你跟周維新、林益弘、吳宜軍等人要如何分配報酬？
      ）我們還沒有講到要如何分，這次如果成功可以賺150萬
      元，林益弘部分是我拜託他跟瀧木拉聯絡，沒有講到分得
      的報酬，周維新扣掉開銷（吳宜軍的報酬也算是開銷）後
      ，我會給他50萬元，周維新要給吳宜軍25萬元，剩下我拿
      75萬元，給吳宜軍的25萬元也是由我支付，這些事情我大
      約有算過，有跟周維新討論過，我跟林益弘是好朋友，他
      純粹是幫我傳話，（我要問胡克良我有沒有透過周維新向
      胡克良領取運東西到日本的酬勞總共領到新台幣13萬元？
      ）沒有，我都沒有給吳宜軍錢，99年7月25日這次的報酬
      是出發前就已經談到了，我有跟周維新講是要給他新台幣
      50萬元整。做這種事情沒有賺錢誰要去做。吳宜軍從未與
      我聯絡過，也沒有跟我拿過錢，也沒有跟我借過錢，我沒
      有他的電話號碼（見原審卷三第104、119、120頁）。於
      原審100年4月18日審理時證稱：99年6月20日的旅費，我
      有拿38萬元的旅費給周維新，搭乘麗星郵輪的人員都是由
      周維新去安排的，那天拿38萬元的費用有包含租房子、有
      說到吳宜軍要借錢，因為周維新上船不用錢，他是扣點數
      的，這38萬元我給周維新的時候我是拿現金新台幣給他，
      我交給他38萬元時，周維新已經提議說要運輸毒品到日本
      ，當時我有欠周維新75萬元，如果沒有做的話，就抵欠他
      的75萬元，如果有做的話（運輸毒品甲基安非他命），這
      38萬元就是要給周維新他們運輸的費用，我在99年7月6日
      還有拿10萬元給周維新，當成99年7月7日運輸毒品的費用
      ，關於要搭乘麗星郵輪運輸毒品到日本沖繩縣石垣島的事
      情，裡面的細節都要問周維新，我只負責毒品的來源，及
      提供運輸毒品所需花費的費用，（被告吳宜軍有無積欠你
      債務？）沒有。（99年7月7日，吳宜軍有無在臺北蘋果旅
      行社樓下跟你拿取現金？）沒有，我記得我是99年7月6日
      下午2、3點左右在我家，我有拿現金10萬元給周維新。由
      周維新講好時間要訂99年7 月25日的船票，叫我準備毒品
      ，聯絡日本方面收受毒品，我拿現金台幣55萬元給周維新
      當做運輸毒品的費用，這次我知道吳宜軍有要去，麗星郵
      輪所有的事情都是由周維新去負責聯絡。我是在99年7月2
      5日之前大約是7 月18日到20日左右，就是出發前一個星
      期左右，我分成2、3次給周維新，我記得我是在99年7月2
      5日上午交給周維新新台幣15萬至20萬元，詳細數目我記
      不清楚，我有跟周維新對過帳，這55萬元是運輸毒品的費
      用，99年7月25日那次的費用原先講好是50萬元，但是周
      維新說不夠，我又多加5萬元給他，我們講好是運送毒品
      甲基安非他命一公斤的費用是50萬元，這次周維新說費用
      不夠，我又多加了5萬元，全部是給周維新新台幣55萬元
      。（99年5月間起周維新有無經常跟你請款說吳宜軍要用
      錢，跟你請款？）沒有，因為到99年6月間我們都還沒有
      決定要不要運輸毒品到日本，是不是要採用周維新的建議
      運輸毒品到日本，這時都還未決定。（99年7月25日周維
      新為警查獲扣案新台幣26萬3700元，其中25萬元是否是要
      交給吳宜軍運輸毒品的報酬？）99年7月25日運輸毒品的
      費用，我是交給周維新55萬元，他要如何運用我不清楚，
      應該是包含在裡面，實際情形要問周維新，我有聽周維新
      講到港幣5萬5千元可以用買籌碼的方式換船艙的方式上船
      ，就是不用船票的費用，所以才會去兌換港幣5萬5千元，
      就是犯罪工具。（99年7月7日吳宜軍運輸毒品甲基安非他
      命到日本交付給野口，運毒的報酬有無取得？如何取得？
      金額為何？）全部拿到的報酬為日幣160萬元，這錢是林
      益弘拿給我的，是林益弘從日本回來後隔一天拿日幣給我
      的，就是99年7月20日林益弘從日本回來，林益弘應該是
      從熊谷浩昭那裡拿的，飛機票的錢我拿10萬元台幣給林益
      弘到日本的費用。如果說我成功將甲基安非他命一公斤運
      到日本交給熊谷浩昭，熊谷浩昭會給我日幣800萬，99年7
      月7日運輸到日本的重量大約200公克，所以報酬約160萬
      日幣，我是含日幣折算給他全部是台幣55萬元，38萬元全
      部是台幣，我沒有再從中拿12萬元回來（見原審卷四第11
      1、113、117至121頁、第129頁）。
  ４、證人即被告林益弘於原審證稱：（你去日本回臺灣，有無
      將吳宜軍運輸毒品的報酬帶回臺灣？金額為何？）有，金
      額不記得，日幣大約有100多萬元的日幣，我是帶現金回
      來，我有將錢交給胡克良，是在胡克良家中交給他的，我
      帶回的日幣100多萬等語（見原審卷四第132至138頁）。
  ５、依上開證人、被告之供述可知，被告等於99年7月7日運輸
      甲基安非他命約200公克至日本，事後已自熊谷浩昭、野
      口等處取得運輸毒品之報酬日幣160萬元。另證人即共同
      被告吳宜軍於案發後歷次偵審程序業已明白證稱99年7月7
      日出發前未與被告周維新約定報酬，返回臺灣後被告周維
      新即表示以證人吳宜軍之前向被告周維新借款11萬元抵償
      之，反觀被告周維新於原審準備程序時先供稱：99年7月7
      日前吳宜軍是有欠我錢，但是沒有11萬元這麼多；後改稱
      ：吳宜軍欠我4、5萬元，都還沒還，我乾脆講送他好了；
      又改稱：是99年5月間吳宜軍來找我，我有跟他說要帶不
      好的東西到日本去，可能的酬勞是25萬元，這中間吳宜軍
      叫我跟胡克良請款，因為吳宜軍經濟很困難，叫我跟胡克
      良請款，總共拿了13萬元，99年7月8日回來後，吳宜軍叫
      我去問胡克良說這13萬元要怎麼算，胡克良說算了，就算
      是吳宜軍去日本認人及探路的錢，是胡克良叫我分別共拿
      13 萬元給吳宜軍，第一次是在99年5月30日在中和一家燒
      肉店我拿5萬元轉交給他，6月起吳宜軍陸陸續續跟我拿1
      至2萬元的數目，吳宜軍跟我要錢後，我就去跟胡克良請
      款，拿到錢後，我就轉交給吳宜軍，吳宜軍最後一次請款
      是99 年6月14日我房屋簽約的那天，吳宜軍到門口跟我借
      2萬元；再改稱：我在5月30日我女友生日的隔一天，吳宜
      軍叫我給他8萬元，我有向胡克良拿，拿了之後交給吳宜
      軍；嗣於原審審理另稱：99年6月20日前胡克良沒有給我
      這麼多錢，一開始他給我25萬元，中間他又拿了12萬元回
      去，胡克良叫我分批拿給吳宜軍剩下的13萬元，陸陸續續
      這樣給他等情，關於被告周維新究竟有無借款予證人吳宜
      軍、借款之金額等節，前後供述並不一致，且被告周維新
      辯稱，係因被告吳宜軍要賺錢，希望能夠幫被告胡克良運
      輸不好的東西至日本，所以透過伊向被告胡克良請款，被
      告胡克良有借款13萬元予吳宜軍云云，然被告胡克良否認
      有此借款、免除債務之事，並證稱：（99年5月間起周維
      新有無經常跟你請款說吳宜軍要用錢，跟你請款？）沒有
      ，因為到99年6月間我們都還沒有決定要不要運輸毒品到
      日本，是不是要採用周維新的建議運輸毒品到日本，這時
      都還未決定，吳宜軍沒有欠我債務等語，足徵被告周維新
      上開辯解，尚非可採。而被告胡克良於99年7月7日之前有
      交付運輸毒品之費用數十萬元予被告周維新乙節，此為被
      告胡克良、周維新自承在卷（彼等二人就金額部分有所出
      入），是可認被告周維新係以被告胡克良交付運毒之費用
      陸續借予證人吳宜軍11萬元，迨證人吳宜軍運輸毒品成功
      返台後，始免除證人吳宜軍積欠之債務無誤。
（五）被告周維新辯護人另辯稱：被告周維新於偵審中自白，並
      供出二名共犯即被告胡克良、林益弘，應依毒品危害防制
      條例第17條第1項之規定「因而查獲其他正犯或共犯」之
      規定減輕其刑云云。經查被告行為後毒品危害防制條例第
      17條固修正為「（第1項）犯第4條至第8條、第10條或第
      11條之罪，供出毒品來源，因而查獲其他正犯或共犯者，
      減輕或免除其刑；（第2項）犯第4條至第8條之罪於偵查
      及審判中均自白者，減輕其刑」。然該條第1項所謂「供
      出毒品來源，因而查獲其他證犯或共犯者」，係指被告供
      出毒品來源之有關資料，諸如前手之姓名、年籍、住居所
      、或其他足資辨別之特徵等，使調查或偵查犯罪之公務員
      因而對之發動調查或偵查並破獲者而言。申言之，被告之
      「供出毒品來源」，與調查或偵查犯罪之公務員對之發動
      調查或偵查並進而查獲之間，論理上須具有先後且相當的
      因果關係，非謂被告一有「自白」、「指認」毒品來源之
      人，而破獲在後，即得依上開規定予以減刑。若被告供出
      毒品來源者之前，調查或偵查犯罪之公務員已有確切之證
      據，足以合理之懷疑被告所供販賣毒品來源之人，則嗣後
      之破獲與被告之「供出毒品來源」間，即欠缺先後且相當
      之因果關係，自不得適用上開規定予以減刑。而承辦本案
      之檢調單位，係同時對被告胡克良、林益弘發動偵查、監
      聽，顯見被告周維新為警查獲之前，檢調單位對於被告胡
      克良、林益弘等涉案部分已有一定掌握、監控，則之後循
      線查獲被告胡克良、林益弘，與被告周維新供出毒品來源
      及共犯間即欠缺先後且相當之因果關係，依毒品危害防制
      條例第17條第1項之規定，無從減輕其刑。至於辯護人再
      主張：被告周維新原本並無意參與本件運輸犯行，但為了
      拿回被告胡克良欠款，始不得已協助被告胡克良、吳宜軍
      云云，縱認屬實，僅是其犯罪之動機、態度供法院量刑審
      酌之問題，並不因此影響被告周維新成立本件案運輸毒品
      犯行共同正犯之罪責，附此敘明。
（六）綜上，被告胡克良、林益弘二次共同運輸第二級毒品及共
      同私運管制物品出口之事證已臻明確，渠等犯行均堪認定
      ，應依法論科。
二、被告林益弘部分
（一）訊據被告林益弘矢口否認有何共同運輸毒品甲基安非他命
      犯行，辯稱：伊只是幫忙被告胡克良翻譯、傳達，並未參
      與運輸毒品之行為，應僅成立幫助犯，而非共同正犯，另
      伊不知99年7月25日這次運輸毒品行為，是當天至被告胡
      克良家才知情，沒有參與討論，亦無參與運輸毒品行為云
      云。
（二）上開二次運輸毒品甲基安非他命之事實，業據被告林益弘
      於原審審理時供承：起訴書所示99年7月7日、99年7月25
      日，被告吳宜軍搭乘麗星郵輪運輸毒品甲基安非他命到日
      本沖繩縣石垣島之犯罪事實，我都認罪。原審卷三第36頁
      、第26頁至28頁監聽譯文，是我跟熊谷浩昭電話聯絡的內
      容，是我在跟熊谷浩昭確認聯絡的地點。原審卷三第32頁
      之監聽譯文，是我與被告胡克良電話聯絡的內容。原審卷
      三第27頁至28頁之監聽譯文，是我跟周維新電話聯絡的內
      容。證人即承辦員警陳金樑、柯佐龍於原審100年1月20日
      、1月31日審理時作證，關於我使用上開門號與熊谷浩昭
      、胡克良、周維新監聽之譯文所做研判之證詞，多少有一
      點出入，但大致上沒有錯。99年7月7日吳宜軍運輸到日本
      毒品甲基安非他命的重量約為300公克，但是吳宜軍有帶
      回來1包，但是數量為何我不清楚。原審卷三第39頁、第
      28  至30頁、第32、33頁、第38頁至40頁、38至第39頁監
      聽譯文，是我與胡克良電話聯絡的內容原審卷三第39頁99
      年7 月20日19時54分起至同月22日20時43分止之監聽譯文
      ，是我與熊谷浩昭電話聯絡的內容，事實上通電話是在99
      年7 月22日，我那時還沒有確定胡克良有毒品可以運輸到
      日本，直到99年7月25日才確定有毒品，所以99年7月22日
      我與熊谷浩昭通電話中還不能確定下個禮拜是否可以成行
      ，所有監聽內容的我都承認，證人研判的監聽譯文的內容
      我大致上沒有意見。有關日本人這邊有2個對象在談，一
      個對象是熊谷浩昭、另一個對象是清賴一郎（音同），因
      為我是翻譯的，所以我把那時候談的內容現在我慢慢的說
      一次，當初有談到安非他命，時間約是在99年2、3、4月
      間，當初有談到安非他命、搖頭丸、Ｋ他命這三樣日本都
      需要，當初也有談到價錢，價錢我現在不太記得，安非他
      命是講100公克送到日本約7、80萬元日幣，運送的方法，
      臺灣運到日本之後，他們派人到當地去接貨，錢有說過2
      種方法，一是說貨送到日本那邊，先把一半的錢付給送貨
      過去的人，另一半的錢是以地下匯款，第二種方法是整筆
      都是以地下匯款的方式，日本那邊2邊都是貨到的提前一
      天通知他們，或者是晚上到白天通知他們，只要他們有充
      分的時間就可以，運送毒品的方式胡克良這邊只有說是用
      船運的方式。原本一開始是胡克良有朋友介紹日本人給他
      認識，那個朋友是清賴一郎，因為胡克良不懂日文，所以
      找我當陪客，我們是在台北喝酒，去了之後才知道他們中
      間還有一個日本人會說中文，好像是叫瀧木拉的人，在那
      天喝酒之後，中間不知道講了什麼事情，才知道他們也有
      再弄毒品的事情，過了幾天我們才會在胡克良家中講運毒
      到日本的事情是不是可行，在胡克良家，有胡克良、我、
      跟清賴一郎、瀧木拉，郭先生有無在場我忘了，好像有、
      好像沒有，（胡克良插嘴說郭先生也有在場），價錢好與
      不好並不是我在決定的，因為我沒有出錢，我自己對毒品
      不瞭解，毒品的品質胡克良在他家中有拿甲基安非他命給
      對方日本人看，他們就當場在試用，上開送貨的方式，雙
      方有達成共識，所以我自己本身我一直認為我只是幫忙在
      做翻譯，在那段時間胡克良很缺錢，一直到了99年6月份
      左右熊谷浩昭來臺灣，我有提了這段事情給熊谷浩昭聽，
      順口問了熊谷浩昭說在日本那邊有沒有朋友做這種事情，
      熊谷浩昭說他可以問問看，所以後來在99年7月7日那次才
      會找熊谷浩昭的朋友去接貨，後來就是找到野口，價錢方
      面及運送的方式雙方都有接受，我沒有告訴胡克良說是熊
      谷浩昭的朋友要接這個貨，之前我有跟胡克良到日本，有
      介紹熊谷浩昭給胡克良認識，我跟熊谷浩昭一直是生意上
      的朋友，所以我們那時候不想讓胡克良知道是熊谷浩昭這
      邊來買這個貨，我一直以來我認為是幫胡克良翻譯在做聯
      絡的事情，所以我認為我並沒有再做什麼錯的事或是犯法
      的事，因為我自己認為跟我不是有很大的關連，一直到99
      年7  月7日那天原本我跟胡克良在談的是周維新或是其他
      的人到了日本之後，胡克良自己聯絡，然後告訴我臺灣這
      邊的人到了，我只要聯絡日本這邊的人過去就行了，可是
      到了當天，我去胡克良家，胡克良拿手機讓我自己跟周維
      新聯絡，心裡就覺得有一點怪怪的，後來在99年7月7日他
      們接過手之後我到日本，數量有一點不太對，熊谷浩昭有
      跟我抱怨說他的朋友有跟熊谷浩昭抱怨說數量這麼少，這
      樣子大家不好配合，在我的立場我沒辦法去回答這個事情
      ，所以在那個時候，我要求日本那邊讓他們自己找一個會
      說中文的大陸人，讓他們將來自己跟胡克良聯絡，這個在
      我回臺灣時我有跟胡克良說過，日本人說下次要過去的話
      對方說數量要多一點，最少要1、2公斤的數量，才會符合
      日本方面的要求，我就把日本人講的意思告訴胡克良，事
      情大概就是這樣子。我去日本回臺灣臺灣，有將吳宜軍運
      輸毒品的報酬帶回臺灣，金額不記得，日幣大約有100多
      萬元的日幣，我是帶現金回來，我有將錢交給胡克良，是
      在胡克良家中交給他，（99年7月25日運輸毒品到日本，
      胡克良有無跟你說運輸的重量？）好像還沒有確定，好像
      是有錢的關係，我是在99年7月25日我到他家我才知道確
      定的數量，數量約1公斤。99年7月7日是我剛好去日本，
      所以我將報酬帶回來，如果99年7月25日這次成功的話，
      應該會從地下匯兌的方式，我帶回的日幣100多萬，被告
      胡克良講說是日幣160萬元大概是這個數字等情不諱（見
      原審卷四第132至137頁）。
（三）證人胡克良、周維新、陳金樑、柯佐龍下列所證各節，核
      與被告林益弘上開自白相符。
  １、證人胡克良之證言：
    原審99年12月20日審理時證稱：（林益弘他知不知道99年
      7月7日這次是要攜帶糖過去做為毒品運送的試驗？）我是
      託他找他的日本朋友（我沒有見過）把東西接過來，起訴
      書是說是野口。林益弘知道這次是要攜帶東西到日本是要
      做為運輸毒品闖關日本沖繩縣石垣島是否可行的事情。（
      99年7月8日你有無請林益弘以電話與周維新聯絡？）那通
      電話應該是他們船到了日本沖繩縣石垣島，因為要接那些
      糖，我有留壹支我的電話（0000000開頭的電話）交給林
      益弘99年7月8日當天使用，叫他用那支電話聯絡在日本接
      頭的日本人跟周維新碰面，他們一起吃飯，本來以為是周
      維新那次要去日本，結果後來是吳宜軍去日本，所以也是
      周維新打電話給吳宜軍，有可能是周維新再聯絡吳宜軍，
      因為我也不知道吳宜軍的電話，我的意思是周維新當天是
      當成中間人，周維新一方面跟林益弘聯絡，另一方面再跟
      吳宜軍聯絡，所以周維新他聯絡林益弘是撥打我講的上述
      0922的那支電話。（聲請提示同卷第126頁7月13日17時07
      分、7月15日15時08分，這2通監聽譯文，是你與何人的對
      話？對話內容為何？）上面的電話號碼是我的，就時間來
      看，應該是我請林益弘去日本講將安非他命運去日本的事
      情，上面沒有講到日期。99年7月7日由吳宜軍帶東西到日
      本沖繩縣石垣島，證實這條線可以帶毒品闖關日本，剛好
      這時候林益弘要去日本，我請林益弘去談相關細節，交接
      貨跟錢的問題，是要去跟「瀧木拉」（日語）接洽，就是
      由林益弘直接到日本跟瀧木拉接觸，談論毒品的金額、如
      何將毒品交給日本人，毒品金額1公斤800萬日幣，我們只
      要把一公斤的毒品安非他命送到日本沖繩縣石垣島交給日
      本人，就可以獲得800萬元日幣，至於將毒品運送到日本
      國內，那是他們的事情，臺灣到日本沖繩縣石垣島只有1
      、200海哩左右，航程很短，日本沖繩縣石垣島到日本本
      島距離比我們到日本沖繩縣石垣島還遠。林益弘是我請來
      幫忙翻譯，瀧木拉有留壹支電話給我，我請林益弘傳話，
      我拜託林益弘去找瀧木拉，林益弘是幫我傳話，林益弘回
      來後跟我講對方說把事情都處理好了，時間我不記得，就
      是林益弘從日本回來的日期。…清賴一郎是琉球人，他有
      辦法將毒品從日本沖繩縣石垣島帶到日本本土，他叫瀧木
      拉跟我接洽，他們知道我因為這件事情我花了不少錢，周
      維新有提到麗星郵輪可以運東西到日本沖繩縣石垣島，我
      就跟那2個日本人聊到這個事情，當時99年6月20幾日他們
      還在臺灣，用麗星郵輪運安非他命到日本沖繩縣石垣島，
      有大概跟那2個日本人講好，所以99年7月7日我才會想用
      搭乘麗星郵輪的方式試驗一下是否可以闖關，因為我本身
      已經沒有錢了，99年7月7日試驗成功後，林益弘剛好要到
      日本，所以我請林益弘到日本去找瀧木拉講說要用麗星郵
      輪運安非他命到日本沖繩縣石垣島要開始運作，林益弘到
      日本回來後，有跟我講說跟瀧木拉講好，林益弘回來有跟
      我講有跟日本人講好，所以我才開始湊錢去買安非他命，
      訂麗星郵輪的船票，全部的事情就是如此，（本次運送毒
      品成功的話，800萬元的日幣要如何送到你的手上？）在
      日本沖繩縣石垣島交付毒品時，日本人會當場交付一半即
      40 0萬元日幣給交付毒品的人，另外一半會使用匯款的方
      式，日本人再跟我聯絡如何匯款，毒品還要先試用過，確
      定是安非他命之後，尾款才會再用匯款的方式。（99年7
      月8日在日本沖繩縣石垣島吳宜軍把夾藏的東西交給日本
      人，這是何人聯絡？如何聯絡？）我本來以為是周維新本
      人有到日本沖繩縣石垣島去，當天林益弘有事情，所以我
      把我的手機拿給林益弘，周維新打到我的電話直接跟林益
      弘講，詳細情形我不清楚，就是他們聯絡。林益弘是去拜
      託他的朋友去拿的，因為是試驗，不是聯絡瀧木拉派人去
      拿等語（見原審卷三第88至105頁）。
    原審100年4月18日審理時證稱：（問：99年7月7日如何謀
      議參與分配運輸毒品甲基安非他命至日本沖繩縣石垣島？
      ）是在99年6月份是由周維新提議說可以從麗星郵輪運輸
      毒品到日本沖繩縣石垣島，麗星郵輪上面通知我時間，我
      配合他將毒品甲基安非他命拿給周維新，周維新再將毒品
      交給日本人。（問：99年6月間是否有搭乘麗星郵輪前往
      日本沖繩縣石垣島？）我6月份沒有去，我是在99年5月份
      去的，99年6月份是周維新他們去的，他們是去玩的，是
      周維新他們6月份出發前就跟我講可以搭乘麗星郵輪運輸
      甲基安非他命到日本去，99年6月20日的旅費，我有拿38
      萬元的旅費給周維新，搭乘麗星郵輪的人員都是由周維新
      去安排的，那天拿38萬元的費用有包含租房子、有說到吳
      宜軍要借錢，因為周維新上船不用錢，他是扣點數的，這
      38萬元我給周維新的時候我是拿現金新台幣給他，我交給
      他38萬元時，周維新已經提議說要運輸毒品到日本，當時
      我有欠周維新75萬元，如果沒有做的話，就抵欠他的75萬
      元，如果有做的話（運輸毒品甲基安非他命），這38萬元
      就是要給周維新他們運輸的費用，我在99年7月6日還有拿
      10萬元給周維新，當成99年7月7日運輸毒品的費用，關於
      要搭乘麗星郵輪運輸毒品到日本沖繩縣石垣島的事情，裡
      面的細節都要問周維新，我只負責毒品的來源，及提供運
      輸毒品所需花費的費用。（問：99年7月7日運輸的毒品甲
      基安非他命的來源？提示99年度偵字第3546號第內之監聽
      譯文）我在99年6月20幾日間我就取得毒品了，重量為300
      克試跑的，從監聽譯文中可以看得出來，我跟「仲偉」電
      話聯絡後我到他桃園寶山街住處拿的，我是在禮拜六去拿
      的，應該是99年6月26日下午約1時許，我跟「仲偉」拿30
      0公克的甲基安他命，價錢是新台幣30萬元，我是拿現金
      給他，是用買的，（問：你何時將購得的300公克甲基安
      非他命交給何人進行運輸毒品至日本沖繩縣石垣島？）詳
      細時間我不記得，我記得是99年7月初，我很早就把毒品
      交給周維新了，我叫人把毒品拿到周維新廈門街租屋處樓
      下交給周維新，我交毒品給周維新的電話通聯，警方並沒
      有監聽到，那個號碼的SIM卡有扣到，（提示扣押物品目
      錄表）那支電話我在手機上有做記號（提示被告胡克良扣
      案之手機含SIM卡），是編號16的手機門號是0000000000
      的手機。99年7月7日我跟周維新講好本來是由周維新自己
      運輸毒品到日本沖繩縣石垣島，運輸毒品到日本的方式全
      權由周維新來負責。（問：運輸毒品到日本沖繩縣石垣島
      ，由何人負責跟日本方面接洽在日本收受運輸毒品之事宜
      ？）是我拜託林益弘幫我跟日本人聯絡交接東西。（問：
      你要將運輸之毒品交給日本的何人？）我不清楚。我補充
      ：這件事情我拜託林益弘的時候他純粹是幫我的忙，我在
      99年6月間是經周維新提及認識日本人清賴一郎這些人，
      就是承辦警員有監控攝影的那些人，我被朋友騙了100多
      萬元，因為這樣周維新提及可以用麗星郵輪運輸毒品到日
      本沖繩縣石垣島，所以我拜託林益弘幫我處理毒品交接的
      事情，交給日本人，日本人的姓名我不知道，不是清賴一
      郎。（問：照你所說是由林益弘負責日本方面來接收從臺
      灣運輸到日本的毒品，是否如此？）是。（問：林益弘聯
      絡日本何人來接收運輸之毒品，你不清楚，是否如此？）
      是。0000000000這支是我有供本案運輸毒品所用，這支手
      機是我交給林益弘使用，（問：你如何跟日本方面約定，
      將運輸的毒品甲基安非他命何時、何地交付給日本方面？
      ）周維新是在出發前1、2天通知我他指定的時間、地點，
      周維新要上船之前他有麗星郵輪的航程表，要到金城燒肉
      店，那天好像是約下午2點鐘，在日本沖繩縣石垣島的金
      城燒肉店見面，我就把周維新告訴我的轉告林益弘聽，再
      由林益弘再轉告給日本人，日本人的姓名我真的不知道，
      好像是野口，我真的跟日本人不熟，好像是野口。（問：
      提示林益弘與熊谷浩昭的通訊監聽譯文同上卷卷三第26頁
      至28頁、第36頁、原審卷三第48頁反面、第49頁，林益弘
      與熊谷浩昭監聽譯文所示，有何意見？是否是你要林益弘
      把你的意思轉告給熊谷浩昭？）沒有意見，應該是沒有錯
      。（問：是否認識熊谷浩昭？）我在很久以前跟熊谷浩昭
      一起吃過飯，但我跟他不熟。（問：你本人有無直接跟熊
      谷浩昭電話聯絡過？）沒有。（問：99年7月8日吳宜軍從
      麗星郵輪下船到日本沖繩縣石垣島金城燒肉店的期間，你
      跟林益弘是否在一起？）當天中午時林益弘有來找我，把
      0000000000的行動電話拿走，他就離開了，由周維新跟林
      益弘聯絡打上開門號手機聯絡。（問：99年7月8日吳宜軍
      從麗星郵輪下船到日本沖繩縣石垣島金城燒肉店的期間，
      你有無跟日本人聯絡接收運輸的甲基安非他命？）沒有。
      是由林益弘跟日本人野口聯絡，日本方面我真的不熟，林
      益弘跟日本人聯絡後，林益弘再跟周維新交叉聯絡後就交
      貨，當時我真的不知道周維新沒有去日本，直到被查獲時
      我才知道周維新沒有去日本。（問：99年7月8日有無跟周
      維新聯絡？）沒有，是由林益弘用我的門號0000000000，
      由周維新直接打電話過來聯絡。（問：99年7月7日吳宜軍
      運輸毒品甲基安非他命到日本交付給野口，運毒的報酬有
      無取得？如何取得？金額為何？）全部拿到的報酬為日幣
      160萬元，這錢是林益弘拿給我的，是林益弘從日本回來
      後隔一天拿日幣給我的，就是99年7月20日林益弘從日本
      回來，林益弘應該是從熊谷浩昭那裡拿的，飛機票的錢我
      拿10萬元台幣給林益弘到日本的費用。如果說我成功將甲
      基安非他命一公斤運到日本交給熊谷浩昭，熊谷浩昭會給
      我日幣800萬，99年7月7日運輸到日本的重量大約200公克
      ，所以報酬約160萬日幣等語（見原審卷四第110至121頁
      ）。
  ２、證人周維新於原審證言：
    原審99年12月20日審理時證稱：（99年7月8日在日本沖繩
      縣石垣島吳宜軍要交付東西給日本人，該過程你有無打電
      話跟吳宜軍及林益弘聯絡？）有聯絡，是林益弘先打電話
      給我說日本人要晚一點到，因為日本人去錯地方了，所以
      耽誤了一點時間，所以我打電話給吳宜軍跟他說這個事情
      ，吳宜軍等了一下，又打電話說他等了那麼久日本人還沒
      有來，我又再打胡克良的手機，是林益弘接的，也是講聯
      絡日本人等來等去的事情，吳宜軍後來打來說他已經把東
      西拿給日本人，後來我又打電話給胡克良說東西已經交給
      日本人，後來就沒有再聯絡等語（見原審卷三第114頁）
      。
    原審100年4月18日審理時證稱：（提示原審卷三第27至28
      頁周維新使用門號0000000000號與林益弘使用被告胡克良
      所有0000000000通訊監察譯文，是否你與林益弘電話聯絡
      的內容？）是。（對於證人陳金樑、柯佐龍就你跟林益弘
      上述門號通訊監察譯文作證研判的內容，有何意見？）證
      人陳金樑、柯佐龍研判的內容大致相同等語（見原審卷四
      第124、125頁）。
  ３、證人即內政部警政署航空警察局承辦員警陳金樑於原審證
      言：
    原審100年1月20日審理時證稱：（問：林益弘與熊谷浩昭
      就99年7月7日運毒日本沖繩縣石垣島是如何聯絡？包括聯
      絡取貨的人？）從99年7月6日晚上23時3分熊谷浩昭先生
      以000000000000打電話給林益弘0000000000，問林益弘那
      邊沒有問題，林益弘說對，他們對話這句話最重要，之後
      就是在聊他們的私人對話；99年7月7日晚上9點16分，熊
      谷浩昭以上開門號電話撥打林益弘上開門號手機，談論麵
      包店，林益弘一開始聽不懂麵包店，後來林益弘才恍然大
      悟麵包店是指什麼，後來因為國際電話斷線，後來熊谷浩
      昭馬上打電話給林益弘，林益弘跟他說關於野口的事嗎，
      林益弘說對，林益弘覺得不太了解說怎麼了，熊谷浩昭說
      野口表示不是說麵包店只有一間嗎，熊谷浩昭說好像有10
      間，後來林益弘說什麼意思，林益弘說麵包店，應該是機
      場旁邊有一間餐廳，機場應該是指港口，因為他們是搭乘
      郵輪前往日本沖繩縣石垣島，林益弘還有跟他說小孩有過
      去，正想要過去說明一下，林益弘表示過二天要到日本東
      京跟熊谷浩昭見面；99年7月7日野口可能跑錯地點；7月8
      日上午10點26分林益弘持胡克良使用門號0000000000電話
      ，也是撥打熊谷浩昭000000000000，但電話聲音是熊谷浩
      昭的聲音，林益弘是跟熊谷說早安，吃過早餐了嗎？熊谷
      說對，林益弘跟他說你現在是要去觀光對嗎，熊谷說對，
      林益弘跟熊谷說介紹一家不錯的店，根據我聽到的那裡不
      是有1個港口嗎？熊谷浩昭說不是，港口有3個，我們立即
      有去用GO OGLE有去查詢日本沖繩縣石垣島真的有3個港口
      ，林益弘說這樣子，我先說那間店的名字給你，金色的金
      ，熊谷浩昭也是重複說金色的金，林益弘又說SIRO的英文
      拼音，林益弘還問熊谷浩昭說「金城」（日文音），我們
      有去問通曉日文的人是指金城，林益弘說港口的事情他會
      再做一次確認，再打電話給熊谷浩昭，他們就確認該通電
      話就結束；上午10時28分林益弘也是一樣持胡克良上開門
      號手機打給熊谷浩昭000000000000號手機，林益弘問熊谷
      浩昭你現在在哪，問熊谷說他人是不是在ISISAN這個地方
      ，熊谷浩昭說不是，林益弘又問了SOKISAN，熊谷說那霸
      ，林益弘聽到那霸有點錯愕，林益弘說弄錯地方，他們是
      去日本沖繩縣石垣島，林益弘跟熊谷浩昭說是不是馬上可
      以過去日本沖繩縣石垣島，熊谷說還要去查一下航班，我
      們有去查過一天的航班沒有很多班，林益弘說那是觀光地
      ，研判熊谷浩昭有打電話給野口，所以在上午10點50分以
      日本電話000000000000（我們認定他是野口）他打林益弘
      的手機0000000000說不好意思我是野口，野口跟他說我現
      在要飛過去那邊，大約是2點多，到那之後，還要再約一
      次嗎？林益弘跟他說幾點出發的班機，說是一點的，林益
      弘跟他說可以先到機場那邊等嗎，林益弘跟他說到那邊的
      時間是2點左右嗎，野口說對，林益弘跟野口說到那邊的
      時間不知道來不來得及，這是林益弘在跟野口確認時間，
      林益弘表示如果來不及就不要飛過去那邊了，林益弘表示
      希望野口在機場那邊等，野口告訴林益弘到機場總共25分
      ，如果來得及的話在到機場也可以，打完這通是10點57分
      ，林益弘打給熊谷浩昭000000000000，林益弘跟他說2點
      左右能到那邊嗎，熊谷說對，林益弘告訴熊谷說麻煩你了
      ，熊谷說他知道了，上午11時29分林益弘打熊谷浩昭的手
      機000000000000林益弘詢問野口說有電話打來了嗎，野口
      說有了，林益弘說好像是打錯了，野口說那天知道錯了，
      沒有辦法馬上修正，10時32分野口又打電話給林益弘說IS
      IKAWA這個地點，野口告訴他我知道了，下午1時29分熊谷
      用8180撥打0930林益弘在使用胡克良的手機，下午1時35
      分林益弘打電話給熊谷告訴熊谷朋友所穿的衣著，林益弘
      告訴他的朋友在餐廳是男生，戴著白色的帽子，衣服是黑
      色的，熊谷說他知道，並詢問店在哪裡，林益弘說在港口
      的附近，熊谷又重複林益弘的話說在港口附近，他們二個
      人約定好野口在店的附近再聯絡，下午1點43分林益弘以
      胡克良使用的手機，接到熊谷打來的電話，熊谷說他已經
      到金城了，林益弘跟他說到了嗎，說對他在裡面，林益弘
      講的他在裡面，應該是指交通已經到了，熊谷說我知道了
      ，林益弘說就把電話交給他就可以了，他們二個人一直對
      話再確認，最後確認是在燒肉店裡面坐在靠近玄關處，跟
      我們在查獲吳宜軍時詢問他關於99年7月7日到日本沖繩縣
      石垣島運毒在燒肉店的位置是相同的，下午1時49分，林
      益弘持胡克良使用的手機打給熊谷浩昭，熊谷說不好意思
      ，我到了，林益弘說知道了嗎，熊谷說看到了嗎，這通電
      話他們2個人確認野口有看到交通的吳宜軍等語（見原審
      卷三第199至203頁）。
    原審100年1月20日審理時證稱：99年7月15日林益弘從日
      本打電話給胡克良0000000000，林益弘跟他說怎麼會這樣
      ，胡克良說『小孩』（台語）他給人家帶回來了，忘記了
      ，到今天才知道，林益弘說不管了，我今天碰到人，錢我
      這2天才弄回去，我今天回去已經來不及，要延期，我今
      天回去已經來不及了，等明天回去，林益弘說什麼胡克良
      說可以，回去再研究，下次要2個交通，林益弘跟他說如
      果沒有2個人會很累，所以這個我們本要想辦法，如果你
      這邊要過來旅行，可以安排幾個人，胡克良說一個人（我
      們研判一個人就是指一公斤的安非他命），林益弘跟他說
      你只可以安排一個人，胡克良說對，林益弘說還要壹個，
      說那我這邊我想辦法，我來處理，今天談的就到這裡，到
      今天為止談的都很OK，但他還沒有看到我們的小孩，我們
      的小孩長的怎樣，如果過來有乖，原則上我們可以照這樣
      走，如果你現在只能處理一個小孩，我這邊再跟他說看看
      ，另外一個小孩的部分要怎麼處理，告訴胡克良星期一還
      是星期二才回去，現在訂不到位置，胡克良問他說要去玩
      的話，一樣去那裡嗎？林益弘跟他說對，胡克良跟他說好
      ，林益弘說那些都沒有問題，剩下的回去盡量再談等語（
      見原審卷三第181至194頁）。
    原審100年1月31日審理時具結證稱：（問：依據監聽譯文
      99年7月7日這次運輸到日本沖繩縣石垣島交付安非他命有
      少交付一些，少交付帶回臺灣的安非他命的下落，請再陳
      述？提示100年1月20日審判筆錄）我還要再補充，99年7
      月17日晚上21時16分林益弘以日本的電話00000000000撥
      打胡克良使用之0000000000行動電話他先問胡克良有事嗎
      ，胡克良說沒有，胡克良問他你何時回來，林益弘說他可
      能星期二，日本還在休息，休息到星期一，還有機位的問
      題，胡克良問他說有確定嗎？林益弘跟他說你住那邊嗎？
      胡克良說對，林益弘跟他說住家都可以，有一些困難，那
      些困難他們自己都會克服，我回去再跟你談，胡克良問他
      他們的錢有要過來嗎，林益弘說什麼，胡克良說他們有要
      出錢嗎？林益弘告訴他有可能，有方法，他們說的他們大
      概都會接受，胡克良說他們的錢有要順便來嗎？林益弘說
      現在不知道，胡克良說因為要決定了，林益弘說他知道，
      他有跟他說，說你最少要有2部車過來，人才坐的下（意
      指是要2公斤的安非他命），胡克良說對，林益弘說我有
      跟他說我們只有辦法借一部車而已，另外一部車比較困難
      ，要的話就要準備現金給我，反正大概就是這樣，應該蠻
      順利，胡克良說他們另外一部車的車錢，也要那個嗎？林
      益弘跟他說現在還不知道，林益弘就說他有，前幾天那個
      誰的兒子（指吳宜軍帶回臺灣的毒品安非他命）有回去，
      胡克良說對，林益弘說看你們要的話，看那個小孩要不要
      留下來（指帶回臺灣的毒品安非他命，再送去日本），胡
      克良說那不是重點，那沒有多少，林益弘說好，大概這樣
      子，胡克良再問說他們小孩帶回去了嗎？（是問日本人有
      沒有將毒品安非他命從日本沖繩縣石垣島帶到日本東京）
      林益弘說對，剩下的見面再說，大家再忍耐一下，胡克良
      說我現在只想知道我們的問題（意指後續錢的問題，帶回
      臺灣毒品是經過吳宜軍交給周維新，準備再運到日本）等
      語（見原審卷三第223至248頁）。
    原審100年1月31日審理時具結證述：（問：99年7月25日
      吳宜軍要再次搭麗星郵輪將安非他命運往日本沖繩縣石垣
      島，林益弘跟熊谷浩昭就這次運毒的部分，林益弘跟熊谷
      浩昭這次聯絡的經過如何？）99年7月22日17時52分林益
      弘以電話02─00000000撥打胡克良的電話0000000000，林
      益弘詢問他說怎樣，是不去墾丁了嗎？胡克良跟他說有啊
      ，林益弘跟他說那是怎樣，胡克良說他那邊說怎樣，林益
      弘跟他說沒有說什麼，可能要下星期才知道，我跟他說下
      星期要去墾丁，叫他不要來找我們，胡克良跟林益弘說有
      跟他說要去墾丁，林益弘說還沒，他還會打給我，胡克良
      跟他說要跟他說確定要過去喔，林益弘說有，我有說我們
      要去玩，叫他不要過來找我，胡克良說對啊，林益弘說只
      有這件事，胡克良說對，林益弘跟他說我想說如果不去墾
      丁，我女朋友就哭了，胡克良說不會，已經訂夏都了，林
      益弘跟他說我明天要找你，我有一件事情要找你談，胡克
      良說盡量約今天看朋友那邊有沒有那個，林益弘說我知道
      看明天下午怎麼樣，胡克良說今天打電話跟朋友說一下，
      看他們那邊有要，林益弘說我知道，他會和我聯絡，胡克
      良說看有沒有要那個，林益弘說有跟他說了，反正等他聯
      絡了，今天我有打電話跟他說了，我有跟他說，我們要去
      玩的事情，胡克良說如果是這樣子，我晚點去找你也沒有
      關係，林益弘說好。這是在討論99年7月25日要去日本，
      講到夏都就是船票，講到墾丁就是要去日本沖繩縣石垣島
      ，這是胡克良跟林益弘確認去日本沖繩縣石垣島的事情。
      在7月22日14時15分熊谷浩昭用000000000000電話打林益
      弘0000000000電話，熊谷浩昭跟他說小林回去後，他拉肚
      子拉不停，林益弘說拉肚子，熊谷說對，拉不停，林益弘
      在笑，熊谷說小林回去後拉肚子拉不停，林益弘就笑說那
      有什麼事，林益弘說我去拉麵店，是下週不是嗎？指他下
      週要到日本，熊谷浩昭說不到下週不會知道，林益弘說嗯
      ，那麼之前不是有說過那個之前有跟野口說那天見個面，
      就是指要談下週運毒品到日本沖繩縣石垣島的事情等語（
      見原審卷三第223至248頁）。
  ４、證人即內政部警政署航空警察局承辦員警柯佐龍於原審99
      年12月20日審理時具結證稱：（問：聲請提示同上卷第12
      6頁99年7月13日17時07分、99年7月15日15時08分、7月15
      日15時10分，林益弘與胡克良裡面的對話，有提到小孩、
      還沒到家、小孩有無受傷、那麼小的小孩不要帶，第二通
      譯文裡面有提到，那個小孩到現在還沒到家、那個小孩不
      到三歲，第三通譯文，如果你可以安排壹個小孩的話，依
      你的理解他們在講什麼？）小孩是指安非他命，還沒有到
      家的話，小孩有無到家是指安非他命有無到日本人的手上
      ，小還有無受傷是指品質是否優良，考試有無通過，是指
      品質有無通過日本人評定，那麼小的小孩不要帶，是指數
      量太少不要帶到日本。小孩不足三歲，是指安非他命不足
      三公斤，因為一部分已經被吳宜軍帶回臺灣，此通譯文有
      標示氣死人，代表胡克良非常生氣，如照胡克良所說帶過
      去是糖的話，就不用生氣了；第3通譯文，林益弘跟胡克
      良說怎麼會這樣，林益弘說小孩怎麼會這樣，胡克良說已
      經帶回來了，忘記了，直到今天才知道，林益弘說這2天
      我碰到人，我會回去，今天回去已經來不及了，這通話的
      意思是要再運送2公斤的毒品過去，但胡克良身上已經沒
      有錢了，只能再籌出1公斤的安非他命，1個小孩是指1公
      斤的安非他命。（問：聲請提示同上卷第147頁7月24日22
      時51分通聯譯文，胡克良與林益弘通話，就你對他們的瞭
      解，他們在聯絡什麼事情？）這是在聯絡99年7月25日運
      輸毒品的事宜。我們一開始監聽到現在，他們通話的內容
      、暗語來判斷，我們在99年7月24日就已經確認交通的身
      分，已經有做出境列管的動作。（問：聲請提示同上卷第
      126頁99年7月13日17時07分）你剛才說到小孩是指毒品，
      這通譯文的第2行開始的通話內容，依你的了解，這句話
      如何解釋？）這段話我解釋不出來，但是下句話基本上是
      他們的暗語，如果要解釋的話，要請他們作解釋。（問：
      你剛才提到檢察官提示的前開3則通聯譯文，是指他們的
      暗語，所以你對這3則的解釋是你的猜測？）不是猜測，
      是我辦案經驗。（問：聲請提示同上卷00000000通話內容
      小孩不足三歲，依你的解釋是毒品不滿3公斤，因為被吳
      宜軍帶回來，你如何確認毒品有三公斤，以及你對這段譯
      文的理解為何？）這段的依據是胡克良說他不是有帶3萬
      元出去，林益弘回答說你講清楚一點，我聽不清楚，胡克
      良回答說他不是帶參萬元做生活費，胡克良說對，林益弘
      現在他（指日本那邊）跟我說，那個小孩不到三歲，所以
      我們因此判斷小孩不到三歲，我們判斷毒品不到三公斤，
      譯文中的3萬元就是指三公斤，若依照胡克良的說法是帶
      糖為何要大費周張去做測試，也不需要聯絡日本人，而且
      這趟出去是有包含吳宜軍的小孩、吳宜軍母親及吳宜軍的
      費用，費用應該不便宜。（問：依你上述的意思是不是在
      上開這則通話譯文中的3萬元及小孩不到三歲，都是指毒
      品三公斤？）對。（問：你如何認為這則譯文跟99年7月7
      日運送東西到日本沖繩縣石垣島這件事有關連？）在99
      年7月7日吳宜軍出去以後，在7月8日林益弘跟周維新在確
      認吳宜軍的特徵點，及林益弘持用胡克良0000000000的手
      機跟熊谷浩昭聯絡，再跟日本人聯絡跟吳宜軍拿取毒品的
      事宜，林益弘馬上在99年7月8日19時17分馬上跟旅行社訂
      99年7月12日到日本東京成田的機票、班次是CI101，由此
      認定上述譯文跟99年7月7日跟吳宜軍運輸毒品有關係等語
      （見原審卷三第83至131頁）。
（四）被告林益弘上開自白，復有下列事證可佐：
  １、附件一、二所示被告胡克良、林益弘、周維新與共犯日本
      人熊谷浩昭、「野口」等行動電話通聯譯文內容，足見被
      告林益弘就本件運輸毒品之時間、地點、方式、毒品數量
      、報酬等事由已與日本人熊谷浩昭、野口聯繫確認，並應
      被告胡克良要求前往日本收取報酬日幣、與日方洽談下一
      次運輸毒品數量、方法等細節，且被告林益弘於收取日幣
      報酬後已花用部分，實際交付被告胡克良約為日幣140萬
      元。
  ２、旅客入出境記錄查詢（胡克良、林益弘、周維新、吳宜軍
      ）（99偵3546號卷一第94至105頁）、查獲毒品現場之彩
      色照片18幀（99偵3546號卷一第89至93頁）、永業（蘋果
      ）旅行社訂金收費明細表（99偵3546號卷一第263頁）、
      通訊監察作業摘要報告表（99偵3546號卷二第97至161頁
      、原審卷三第25至63頁）、護照資料暨船票（吳宜軍、周
      維新）（見99偵3545號卷第12至18頁）、周維新使用門號
      0000000000行動電話、吳宜軍使用門號0000000000行動電
      話雙向通聯記錄（見99訴728號卷二第162至頁、第179至
      221 頁）、台北市政府警察局刑事警察大隊搜索扣押筆錄
      、扣押物品目錄表各4份（99偵3546號卷一第23至27頁、
      第37至41頁、第49至53頁、第135至138頁）。
  ３、扣案如附表一至三所示之物，其中扣案如附表一所示之物
      經送內政部警政署刑事警察局鑑定結果，確實均含第二級
      毒品甲基安非他命成份，其中編號A1，淨重263.05公克，
      去0.11公克鑑定用罄，餘262.94公克，檢出二級毒品甲基
      安非他命成分，純度約97％；編號A2，驗前毛重243.19公
      克（包裝塑膠袋重12.24公克），取0.1 2公克鑑定用罄，
      驗餘淨重230.83公克，檢出二級毒品甲基安非他命成分；
      編號B1，驗前淨重51.94公克，取0.12公克鑑定用罄，驗
      餘淨重51.82公克，檢出二級毒品甲基安非他命成分，純
      度約97％；編號B2，驗前毛重50.18公克（包裝塑膠袋重
      5.43公克），取0.05公克鑑定用罄，驗餘淨重44.70公克
      ，檢出二級毒品甲基安非他命成分；編號B3，驗前毛重
      186.82公克（包裝塑膠袋重7.21公克），取0.09公克鑑定
      用罄，驗餘淨重179.52公克，檢出二級毒品甲基安非他命
      成分；編號B4，驗前毛重114.11公克（包裝塑膠袋重7.21
      公克），取0.03公克鑑定用罄，驗餘淨重106.87公克，檢
      出二級毒品甲基安非他命成分；編號B5，驗前淨重100.18
      公克，取0.12公克鑑定用罄，驗餘淨重100.06公克，檢出
      二級毒品甲基安非他命成分，純度約97％等情，有內政部
      警政署刑事警察局99年10月5日刑鑑字第0990131589號鑑
      定書、100年10月28日刑鑑字第1000137871號鑑定書各1紙
      在卷可稽（見原審卷一第145頁、本院卷二第49頁）。
  ４、綜觀上開各項證據可知，被告周維新於原審之自白，與事
      實相符，堪以採信，被告周維新確有夥同被告胡克良等人
      共同運輸毒品甲基安非他命前往日本二次之事實，已堪認
      定。
（五）被告林益弘及其辯護人雖辯稱，被告林益弘之行為僅構成
      幫助犯，並不構成共同正犯，被告對於99年7月25日運輸
      毒品之事實不知情，應不構成犯罪云云。經查：
  １、按刑法上之幫助犯，固以幫助他人犯罪之意思而參與犯罪
      構成要件以外之行為而成立，惟所謂以幫助他人犯罪之意
      思而參與者，指其參與之原因，僅在助成他人犯罪之實現
      者而言，倘以合同之意思而參加犯罪，即係以自己犯罪之
      意思而參與，縱其所參與者為犯罪構成要件以外之行為，
      仍屬共同正犯，又所謂參與犯罪構成要件以外之行為者，
      指其所參與者非直接構成某種犯罪事實之內容，而僅係助
      成其犯罪事實實現之行為而言，苟已參與構成某種犯罪事
      實之一部，即屬分擔實施犯罪之行為，雖僅以幫助他人犯
      罪之意思而參與，亦仍屬共同正犯；亦即刑法關於正犯、
      幫助犯之區別，係以其主觀之犯意及客觀之犯行為標準，
      凡以自己犯罪之意思而參與犯罪，無論其所參與者是否犯
      罪構成要件之行為，皆為正犯，其以幫助他人犯罪之意思
      而參與犯罪，其所參與者，苟係犯罪構成要件之行為，亦
      為正犯。如以幫助他人犯罪之意思而參與犯罪，其所參與
      者又為犯罪構成要件以外之行為，則為從犯（最高法院27
      年度上字第1333號判例、95年度臺上字第3886號判決要旨
      參照）。經查，被告林益弘明知被告胡克良欲將毒品甲基
      安非他命自臺灣運輸至日本以圖牟利，即依被告胡克良請
      託為其覓得日方之貨主熊谷浩昭、「野口」，並由經通日
      語之被告林益弘負責直接與熊谷浩昭、「野口」聯絡，確
      認運輸毒品時間、地點、方式、毒品數量、報酬及付款方
      式等事宜，於第一次運輸毒品成功後，被告胡克良出資10
      萬元旅費予被告林益弘前往日本向熊谷浩昭等收取日幣16
      0萬元報酬，進而與熊谷浩昭、野口等議定下一次運輸毒
      品之細節等情，已據被告林益弘供述及證人胡克良、陳金
      樑證述如前，並有附件一、二所示之通訊監察譯文內容在
      卷可考，且依照上開通訊監察譯文內容顯示，二次運輸毒
      品之過程，僅有被告林益弘與日本人熊谷浩昭、野口電話
      聯繫，其他被告胡克良、周維新、共犯吳宜軍等人均未曾
      與熊谷浩昭、「野口」電話聯絡，可知被告胡克良等運輸
      毒品甲基安非他命之集團，僅有被告林益弘熟諳日本語，
      並由其負責與日方聯繫，再細繹上開通話譯文內容，被告
      林益弘就運輸毒品之時間、地點、數量、方法、報酬等事
      項與熊谷浩昭、「野口」一再聯繫確認，已明顯可見被告
      林益弘確有參與運輸毒品、私運管制物品出口之行為，而
      非單純協助雙方傳達訊息，此觀之附件二１所載99年7月1
      5日15時10分、7月17日21時16分、7月20日19時56分三筆
      通訊監察譯文內容即明，再佐以附件二１所載99年7月20
      日16時56分通訊監察譯文內容，被告胡克良問：「我們的
      有帶回來嗎？」、被告林益弘答：「有，有花一些喔，我
      有請人吃飯，還有大約14左右」，據此可知被告林益弘取
      得運輸毒品報酬160萬日幣後已有先行花用部分，足徵被
      告林益弘應係基於自己犯罪之意思而參與本件運輸毒品之
      構成要件行為，依前開說明，自應論以運輸第二級毒品罪
      之共同正犯而非幫助犯，是被告林益弘及其選任辯護人上
      開所辯，並非可取。至於被告胡克良固於原審審理時曾證
      述：被告林益弘僅是幫忙翻譯，從中沒有得到什麼好處云
      云，經核與前開客觀事證不符，不足為有利於被告林益弘
      之認定。
  ２、次按共同正犯之成立，祇須具有犯意之聯絡，行為之分擔
      ，既不問犯罪動機起於何人，亦不必每一階段犯行，均經
      參與（最高法院34年上字第862號判例參照）。又按，共
      同正犯之意思聯絡，原不以數人間直接發生者為限，即有
      間接之聯絡者，亦包括在內（最高法院77年台上字第2135
      號判例參照）。且共同正犯間，非僅就其自己實行之行為
      負其責任，並在犯意聯絡之範圍內，對於其他共同正犯所
      實行之行為，亦應共同負責。是茍具犯意聯絡及行為分擔
      ，則犯罪動機起於何人，或是否每一階段犯行均經參與，
      皆無礙於共同正犯之成立。被告林益弘雖未直接參與購買
      、包裝、運輸毒品等行為，惟被告林益弘明知被告胡克良
      等人有意運輸第二級毒品出境，仍然積極媒介日本人完成
      上開運輸行為，既係居中與日方聯繫之關鍵人物，顯然就
      該運輸及走私甲基安非他命行為有犯意之聯絡，且所為已
      經屬於該運輸及走私毒品行為之一部分，應屬共同正犯而
      非幫助犯。又依卷證資料，被告林益弘對於99年7月25日
      運輸甲基安非他命之犯罪細節、進度雖不完全知悉，但以
      犯罪集團組織分工之細密，被告林益弘既係負責與日方聯
      繫之人，其對於本件運輸甲基安非他命犯行之詳細計劃及
      參與之人，自然不可能一一知悉，亦不一定需要全盤了解
      全部犯罪事實，其僅大略知悉被告胡克良等人擬運輸及私
      毒品而參與其事，即屬共同正犯，自不能僅因對於本件走
      私海洛因之犯罪細節、進度不完全知悉，遽為其非共同正
      犯之有利認定，況且被告周維新及共犯吳宜軍既已著手運
      輸毒品之行為，並已運抵基隆港準備出境，而被告周維新
      亦自承當日抵達被告胡克良住處時已知悉運毒之事（見本
      院卷一第187頁、卷二第82、83頁），依前開說明，被告
      林益弘自應與被告胡克良等人負毒品危害防制條例第4條
      第2項及懲治走私條例第2條第1項、第2項之共同正犯罪責
      ，附此敘明，被告林益弘上開辯解，亦不足採。
（六）綜上所述，本案事證明確，被告林益弘犯行亦堪認定，應
      依法論科。至辯護人聲請傳喚證人胡克良作證部分，經查
      證人胡克良就本件犯行業於原審證述明確，且本案事證已
      明，本院認無再行傳喚之必要，併此敘明。
三、論罪科刑及原判決撤銷之理由
（一）按甲基安非他命為毒品危害防制條例第2條第2項第2款所
      稱之第二級毒品，且係行政院依懲治走私條例第2條第3項
      公告之「管制物品項目及其數額」甲項第4款所列之管制
      進出口物品。又運輸毒品罪之成立，並非以所運輸之毒品
      已運抵目的地為完成犯罪之要件；是以，區別各該罪既遂
      、未遂之依據，應以已否起運離開現場為準，如已起運離
      開現場，其構成要件之輸送行為即已完成，不以達到目的
      地為既遂之條件(最高法院99年度台上字第7386號判決參
      照)。再懲治走私條例第2條之私運管制物品出口逾公告數
      額罪，其所謂出口，係指由我國海港、航空機場或陸地邊
      境向國外運輸者而言。其私運之方式，不論為海運、空運
      或陸運，或數方式併用，均屬之。如對於私運管制物品出
      口之構成犯罪事實，已開始實行者，即屬著手，而以運出
      國境為既遂(最高法院88年台上字第2489號判決要旨參照)
      。是核被告林益弘、胡克良、周維新就犯罪事實欄一、（
      一）所為，均係犯毒品危害防制條例第4條第2項運輸第二
      級毒品罪及懲治走私條例第2條第1項私運管制物品出口罪
      。被告林益弘、胡克良、周維新就犯罪事實欄一（二）所
      為，均係犯毒品危害防制條例第4條第2項之運輸第二級毒
      品罪及懲治走私條例第2條第2項、第1項之私運管制物品
      出口未遂罪。被告林益弘、胡克良、周維新持有第二級毒
      品甲基安非他命之低度行為，為運輸第二級毒品之高度行
      為所吸收，均不另論罪。起訴書雖誤載被告林益弘等人就
      事實欄一（二）所為，係犯毒品危害防制條例第4條第6項
      、第2項之運輸第二級毒品未遂罪，及就事實欄一（一）
      、（二）所為犯行，均漏未論及上述懲治走私條例之規定
      ，惟經原審蒞庭之公訴檢察官當庭予以更正、補充，且與
      起訴事實有裁判上一罪關係，本院自應併予審酌，附予敘
      明。
（二）被告林益弘、胡克良、周維新就事實欄一（一）、（二）
      犯行與日本人熊谷浩昭、「野口」間，各有犯意聯絡與行
      為分擔，均應論以共同正犯。起訴書犯罪事實欄，並未敘
      及「野口」共同參與運輸毒品，然經公訴檢察官於原審審
      理時當庭補充，應予敘明。
（三）另被告林益弘、胡克良、周維新就犯罪事實欄一（一）、
      一（二）部分，各均係以一私運行為，同時觸犯前揭各
      2罪名，均為想像競合犯，各應依刑法第55條前段規定，
      從一重之運輸第二級毒品罪處斷。被告林益弘、胡克良、
      周維新所犯前揭2罪，犯意各別，行為有異，應予分論併
      罰。
（四）毒品危害防制條例第17條第2項規定：「犯第四條至第八
      條之罪於偵查及審判中均自白者，減輕其刑。」係指偵查
      及審判中均有自白犯罪而言，故僅須被告於偵、審中均曾
      經自白，即得認有該條項之適用，不以始終承認為必要（
      最高法院99年度台上字第7665號判決參照）。而所謂自白
      乃指於刑事追訴機關發覺其犯行後，自動供述不利於己之
      犯罪事實而言，至被告縱同時另有主張或辯解，乃其辯護
      權之行使，仍不失為自白（最高法院99年度台上字第4291
      號裁判意旨可為參照）。被告周維新於警詢、偵查、原審
      及本院審理時均已自白犯本案運輸第二級毒品罪（見偵查
      卷第45至46頁、原審卷四第122至128頁、本院卷一第154
      頁），僅就犯罪動機、包裝、藏匿毒品等事由有所爭執，
      依上開說明，仍應依毒品危害防制條例第17條第2項規定
      減輕其刑。
（五）原審就被告周維新、林益弘、胡克良部分予以論罪科刑，
      固非無見。惟查：
  １、員警於99年7月25日在白色折疊自行車前後置物袋內查獲
      之毒品甲基安他命共計7包，原審事實欄認定為5包，尚有
      違誤，且上開扣案之編號A2、B2、B3、B4四袋黃色、白色
      晶體，原審未再送鑑定，即認定該四袋之晶體亦為第二級
      毒品甲基安非他命，理由亦欠完備。
  ２、共同正犯吳宜軍亦有參與99年7月24日包裝及夾藏毒品甲
      基安非他命之行為，原審認此部分犯行係由被告周維新單
      獨為之，即有未當。
  ３、按毒品危害防制條例第19條第1項所稱「追徵其價額」或
      「以其財產抵償」，分別係針對我國現行貨幣以外之其他
      財產與我國現行貨幣之兩種不同選項。如犯罪所得係我國
      貨幣即新臺幣，因其本身即為我國現行貨幣價值之表示，
      固不發生追徵其價額之問題。惟如犯罪所得係外國貨幣，
      而不能就原物為沒收時，因其實際價值不確定，應追徵其
      價額，使其繳納與原物相當之價額，並無以其財產抵償之
      問題（最高法院95年度台上字第4768號判決、99年度台上
      字第2888號、第4463號判決意旨參照）。原判決認定被告
      等於99年7月7日共同運輸毒品，犯罪所得為日幣160萬元
      ，且未扣案，惟主文欄未依據共同正犯連帶之法理，併為
      「連帶沒收、連帶追徵其價額」之諭知，於法有違。
  ４、附表編號二編號2、3、7、8、10、13等行動電話搭配之門
      號SIM卡，均非被告等人所有，而係案外人所申辦所有之
      物，此有卷附行動電話查詢資料可參（見原審卷二第162
      、178頁、本院卷二第132至137頁），原判決對於上開扣
      案之行動電話內裝門號晶片卡，並未查明該晶片卡究屬何
      人所有，即遽認係被告胡克良等人所有，供聯絡運輸所用
      之物，依毒品危害防制條例第19條第一項規定與機具一併
      宣告沒收，尚有未合。
（六）被告林益弘上訴辯稱僅構成幫助犯云云，被告胡克良上訴
      請求從輕量刑云云，被告周維新上訴主張並未參與包裝及
      藏匿毒品行為云云，雖均無理由，另被告胡克良主張本件
      運輸毒品所得，原審未諭知連帶沒收等語，非無理由，且
      原判決此部分既有上開可議，仍屬無可維持，應由本院將
      原判決此部分撤銷改判。
（七）爰審酌被告林益弘、胡克良、周維新均值青、壯年，不思
      以正當職業謀生，明知毒品煙癮危害之烈，為國法所厲禁
      ，而運輸毒品行為乃煙毒禍害之源，流毒所及非僅戕害國
      人身體健康，且危害社會安全，竟共同運輸第二級毒品，
      且數量非微，如流入市面，將嚴重危害國民身心健康，造
      成社會治安嚴重敗壞，所生危害甚鉅，被告胡克良策劃本
      案並居於幕後主導地位，犯罪情節最重，被告林益弘負責
      與日本人聯繫如何運輸交付毒品犯罪情節次之，被告周維
      新負責指揮、聯絡運毒交通吳宜軍進行相關運輸毒品至日
      本事宜，犯情又次之，兼衡被告周維新雖認罪，但對於相
      關運輸毒品之細節一再矯詞意圖減輕責任，未見絲毫悔意
      ，犯後態度不佳，被告胡克良於原審及本院審判時均坦承
      犯行後，則對於相關運輸毒品細節均供述詳實，犯後態度
      良好，被告林益弘雖曾於原審認罪，惟於上訴本院後，又
      翻異前詞否認犯行，併考量其等犯罪之動機、目的、手段
      、素行、生活狀況、智識程度等一切情狀，分別量處如主
      文第二項至第四項所示之刑，並就其等所宣告之刑，各定
      其等應執行之刑，以示懲儆。
四、沒收銷燬及沒收部分：
（一）按查獲之第一、二級毒品及專供製造或施用第一、二級毒
      品之器具，不問屬於犯人與否，均沒收銷燬之，毒品危害
      防制條例第18條第1項前段定有明文。扣案如附表一編號1
      至7所示之甲基安非他命，係事實欄一（二）犯行所查獲
      之毒品，應依毒品危害防制條例第18條第1項前段規定，
      予以沒收銷燬。又附表一編號3（即B3）所示之甲基安非
      他命，其中100公克部分，係事實欄一（一）犯行所運輸
      之部分毒品，業據被告吳克良於原審供述在卷，故該100
      公克之毒品甲基安非他命，亦應於被告事實欄一（一）罪
      名項下宣告沒收銷燬之。至於附表一編號8所示之毒品甲
      基安非他命係在被告胡克良住處搜索查扣，被告胡克良業
      已供稱，該毒品供其自己施用，與本案運輸毒品無涉，自
      不應於本案宣告沒收銷燬，應予敘明。
（二）附表二編號2、3、7、8、10至13所示之物，係供本件運輸
      毒品聯絡之用；附表二編號4至6、9、14、15所示之物，
      係供分裝及掩飾偽裝運送至日本之毒品所用；附表二編號
      16  部分，係用於包裹甲基安非他命，以防其裸露、潮濕
      ，便於攜帶運輸；附表二編號1所示新台幣263700元、港
      幣55000元，均係被告胡克良交給被告周維新作為事實欄
      一（二）運輸毒品犯行所需之費用，其中新台幣25萬元部
      分是預備支付共犯吳宜軍運輸毒品之報酬（惟被告吳宜軍
      尚未取得），且分屬被告胡克良、林益弘、周維新及共犯
      吳宜軍所有之物（詳附表二各編號所載），業據其等供承
      在卷，均應依毒品危害防制條例第19條第1項規定，沒收
      之。又附表二所示之物，均已扣案，自無再予諭知如全部
      或一部不能沒收時，追徵其價額之必要。至於附表二編號
      2、3、7、8、10、13等行動電話所搭配之門號SIM卡，經
      查並非被告等人所有，而係案外人所申辦所有，已如前述
      說明，自不得併予宣告沒收。
（三）按毒品危害防制條例第19條第1項所稱「追徵其價額」或
      「以其財產抵償」，分別係針對我國現行貨幣以外之其他
      財產與我國現行貨幣之兩種不同選項。如犯罪所得係我國
      貨幣即新臺幣，因其本身即為我國現行貨幣價值之表示，
      固不發生追徵其價額之問題。惟如犯罪所得係外國貨幣，
      而不能就原物為沒收時，因其實際價值不確定，應追徵其
      價額，使其繳納與原物相當之價額，並無以其財產抵償之
      問題（最高法院95年度台上字第4768號判決、99年度台上
      字第2888號、第4463號判決意旨參照）。查未扣案之日幣
      160萬元，既係被告胡克良等共犯事實欄一（一）運輸毒
      品犯行所得之報酬，則該筆款項即應屬被告胡克良等人因
      運輸毒品所得之財物，應依毒品危害防制條例第19條第1
      項規定宣告沒收，且依共犯責任共同原則，此部分犯罪所
      得應諭知連帶沒收，又因相關犯罪所得之財物未據扣案，
      如全部或一部不能沒收時，因此乃係現行貨幣以外之其他
      財產，實際價值並不確定，亦應對被告胡克良、周維新、
      林益弘、吳宜軍等人連帶追徵其價額。
（四）其他附表三所示之扣案物品，經核並無證據證明與本案運
      輸毒品之犯罪事實相關，或非屬被告等人所有之物（附表
      三編號1），又非違禁物，爰均不予宣告沒收，附此敘明
      。
據上論斷，應依刑事訴訟法第369條第1項前段、第364條、第299
條第1項前段，毒品危害防制條例第4條第2項、第17條第2項、第
18條第1項前段、第19條第1項，懲治走私條例第2條第1項、第2
項、第11條，刑法第11條、第28條、第55條、第51條第5款，判
決如主文。
本案經檢察官越方如到庭執行職務。
中    華    民    國   100    年    11    月    24    日
                  刑事第十八庭  審判長法  官  吳鴻章
                                      法  官  魏瑞紅
                                      法  官  汪梅芬
以上正本證明與原本無異。
如不服本判決，應於收受送達後10日內向本院提出上訴書狀，其
未敘述上訴之理由者並得於提起上訴後10日內向本院補提理由書
（均須按他造當事人之人數附繕本）「切勿逕送上級法院」。
                                      書記官  劉寶鈴
中    華    民    國   100    年    11    月    24    日
附錄：本案論罪科刑法條全文。
毒品危害防制條例第4條
製造、運輸、販賣第一級毒品者，處死刑或無期徒刑；處無期徒
刑者，得併科新臺幣 2 千萬元以下罰金。
製造、運輸、販賣第二級毒品者，處無期徒刑或 7 年以上有期
徒刑，得併科新臺幣 1 千萬元以下罰金。
製造、運輸、販賣第三級毒品者，處 5 年以上有期徒刑，得併
科新臺幣 7 百萬元以下罰金。
製造、運輸、販賣第四級毒品者，處 3 年以上 10 年以下有期
徒刑，得併科新臺幣 3 百萬元以下罰金。
製造、運輸、販賣專供製造或施用毒品之器具者，處 1 年以上
7 年以下有期徒刑，得併科新臺幣 1 百萬元以下罰金。
前五項之未遂犯罰之。
懲治走私條例第2條
私運管制物品進口、出口逾公告數額者，處 7 年以下有期徒刑
，得併科新臺幣 3 百萬元以下罰金。
前項之未遂犯罰之。
第 1 項所稱管制物品及其數額，由行政院公告之。
附表一 (扣案毒品)
┌──┬──────────┬────────────┬──────┐
│編號│物品名稱及數量      │       鑑定結果         │            │
├──┼──────────┼────────────┼──────┤
│ 1  │第二級毒品甲基安非他│經送內政部警政署刑事警察│扣案證物編號│
│    │命1 包              │局鑑定結果，檢視為白色晶│A1          │
│    │                    │體，淨重263.05公克，去0.│            │
│    │                    │11公克鑑定用罄，驗餘淨重│            │
│    │                    │262.94 公克，檢出二級毒 │            │
│    │                    │品甲基安非他命成分，純度│            │
│    │                    │約97％。                │            │
│    │                    │                        │            │
├──┼──────────┼────────────┼──────┤
│ 2  │第二級毒品甲基安非他│經送內政部警政署刑事警察│扣案證物編號│
│    │命1 包              │局鑑定結果，檢視為白色晶│A2          │
│    │                    │體，驗前毛重243.19公克（│            │
│    │                    │包裝塑膠袋重12.24公克） │            │
│    │                    │，取0.12公克鑑定用罄，驗│            │
│    │                    │餘淨重230.83公克，檢出二│            │
│    │                    │級毒品甲基安非他命成分。│            │
│    │                    │                        │            │
├──┼──────────┼────────────┼──────┤
│ 3  │同上                │經送內政部警政署刑事警察│扣案證物編號│
│    │                    │局鑑定結果，經檢視為淺黃│Ｂ1         │
│    │                    │色晶體，驗前淨重51.94公 │            │
│    │                    │克，取0.12公克鑑定用罄，│            │
│    │                    │驗餘淨重51.82公克，檢出 │            │
│    │                    │二級毒品甲基安非他命成分│            │
│    │                    │，純度約97％。          │            │
├──┼──────────┼────────────┼──────┤
│ 4  │同上                │經送內政部警政署刑事警察│扣案證物編號│
│    │                    │局鑑定結果，檢視為淺黃色│Ｂ2         │
│    │                    │晶體，驗前毛重50.18公克 │            │
│    │                    │（包裝塑膠袋重5.43公克）│            │
│    │                    │，取0.05公克鑑定用罄，驗│            │
│    │                    │餘淨重44.70公克，檢出二 │            │
│    │                    │級毒品甲基安非他命成分。│            │
│    │                    │                        │            │
├──┼──────────┼────────────┼──────┤
│ 5  │同上                │經送內政部警政署刑事警察│扣案證物編號│
│    │                    │局鑑定結果，檢視為黃色晶│Ｂ3         │
│    │                    │體，驗前毛重186.82公克（│            │
│    │                    │包裝塑膠袋重7.21公克），│            │
│    │                    │取0.09公克鑑定用罄，驗餘│            │
│    │                    │淨重179.52公克，檢出二級│            │
│    │                    │毒品甲基安非他命成分。  │            │
├──┼──────────┼────────────┼──────┤
│ 6  │同上                │經送內政部警政署刑事警察│扣案證物編號│
│    │                    │局鑑定結果，檢視為黃色晶│Ｂ4         │
│    │                    │晶，驗前毛重114.11公克（│            │
│    │                    │包裝塑膠袋重7.21公克），│            │
│    │                    │取0.03公克鑑定用罄，驗餘│            │
│    │                    │淨重106.87公克，檢出二級│            │
│    │                    │毒品甲基安非他命成分。  │            │
├──┼──────────┼────────────┼──────┤
│ 7  │同上                │經送內政部警政署刑事警察│扣案證物編號│
│    │                    │局鑑定結果，檢視為白色晶│Ｂ5         │
│    │                    │驗前淨重100.18公克，取0.│            │
│    │                    │12公克鑑定用罄，驗餘淨重│            │
│    │                    │100.06公克，檢出二級毒品│            │
│    │                    │甲基安非他命成分，純度約│            │
│    │                    │97％。                  │            │
├──┼──────────┼────────────┼──────┤
│ 8  │同上                │經送內政部警政署刑事警察│扣案證物編號│
│    │                    │局鑑定結果，檢視為白色晶│Ｃ1         │
│    │                    │體，驗前毛重2.09公克（包│供被告胡克良│
│    │                    │裝塑膠袋重0.23公克），取│施用        │
│    │                    │0.09公克鑑定用罄，餘1.77│            │
│    │                    │公克，檢出二級毒品甲基安│            │
│    │                    │非命成分，純度98％，驗前│            │
│    │                    │純質淨重約1.82公克。    │            │
│    │                    │                        │            │
└──┴──────────┴────────────┴──────┘
附表二 （供犯罪所用之物）
┌──┬──────────────┬─────┬─────┬──────────┐
│編號│   物    品    名    稱     │  數  量  │  所有人  │      備   註       │
│    │                            │          │（持有人）│                    │
├──┼──────────────┼─────┼─────┼──────────┤
│ 1  │現金新臺幣                  │2637,000元│  周維新  │其中250000元預備支付│
│    │                            │          │          │予吳宜軍運輸毒品報酬│
│    │                            │          │          │，其餘為胡克良交付之│
│    │                            │          │          │旅費                │
│    ├──────────────┼─────┼─────┼──────────┤
│    │現金港幣                    │55000元   │  周維新  │胡克良交付之旅費    │
│    │                            │          │          │                    │
├──┼──────────────┼─────┼─────┼──────────┤
│ 2  │電子產品（行動電話）        │   1 支   │  周維新  │ LG手機序號         │
│    │不含門號0000000000號SIM卡一 │          │          │【000000000000000】 │
│    │枚                          │          │          │ SIM卡號            │
├──┼──────────────┼─────┼─────┼──────────┤
│ 3  │電子產品（行動電話）        │   1 支   │  周維新  │ ANY CALL手機序號   │
│    │不含門號0000000000號SIM卡一 │          │          │【000000000000000】 │
│    │枚                          │          │          │ 電話號碼           │
├──┼──────────────┼─────┼─────┼──────────┤
│ 4  │食物包裝袋袋封裝機          │   1 個   │  周維新  │包裝毒品用          │
├──┼──────────────┼─────┼─────┼──────────┤
│ 5  │食物封裝膜                  │   2 捲   │  周維新  │包裝毒品用          │
├──┼──────────────┼─────┼─────┼──────────┤
│ 6  │電子產品（電子磅秤）        │   1 個   │  周維新  │                    │
├──┼──────────────┼─────┼─────┼──────────┤
│ 7  │電子產品（行動電話）        │   1 支   │  胡克良  │ NOKIA手機序號      │
│    │不含門號0000000000號SIM卡一 │          │          │【000000000000000】 │
│    │枚                          │          │          │ 電話號碼           │
├──┼──────────────┼─────┼─────┼──────────┤
│ 8  │電子產品（行動電話）        │   1 支   │  胡克良  │ NOKIA手機序號      │
│    │不含門號0000000000號SIM卡一 │          │          │【000000000000000】 │
│    │枚                          │          │          │ 電話號碼           │
├──┼──────────────┼─────┼─────┼──────────┤
│ 9  │電子產品（電子磅秤）        │   1 台   │  胡克良  │                    │
├──┼──────────────┼─────┼─────┼──────────┤
│ 10 │電子產品（行動電話）        │   1 支   │  林益弘  │ 手機序號           │
│    │不含門號0000000000號SIM卡一 │          │          │【000000000000000】 │
│    │枚                          │          │          │ SIM卡號            │
├──┼──────────────┼─────┼─────┼──────────┤
│ 11 │電子產品（行動電話）        │   1 支   │  林益弘  │ 手機序號           │
│    │含門號0000000000號SIM卡一枚 │          │          │【0000000000000000】│
│    │                            │          │          │ SIM卡號            │
├──┼──────────────┼─────┼─────┼──────────┤
│ 12 │電子產品（行動電話）        │   1 支   │  吳宜軍  │ NOKIA手機序號      │
│    │含門號0000000000號SIM卡一枚 │          │          │【000000000000000】 │
│    │                            │          │          │ SIM卡號            │
├──┼──────────────┼─────┼─────┼──────────┤
│ 13 │電子產品（行動電話）        │   1 支   │  吳宜軍  │ SONY手機序號       │
│    │不含門號0000000000號SIM卡一 │          │          │【000000000000000】 │
│    │枚                          │          │          │ SIM卡號            │
├──┼──────────────┼─────┼─────┼──────────┤
│ 14 │腳踏車（白色折疊自行車）    │   1 台   │  周維新  │藏匿毒品用          │
├──┼──────────────┼─────┼─────┼──────────┤
│ 15 │腳踏車之配件置物袋          │   1 個   │  周維新  │夾藏甲基安非他命用  │
│    │                            │          │          │                    │
├──┼──────────────┼─────┼─────┼──────────┤
│ 16 │包裝如附表編號1至7所示毒品甲│   7 個   │  周維新  │包裝甲基安非他命    │
│    │基安非他命所用之塑膠袋      │          │          │                    │
│    │                            │          │          │                    │
└──┴──────────────┴─────┴─────┴──────────┘
附表三（不予宣告沒收部分）
┌──┬──────────────┬─────┬─────┬──────────┐
│編號│   物    品    名    稱     │  數  量  │  所有人  │      備   註       │
│    │                            │          │（持有人）│                    │
├──┼──────────────┼─────┼─────┼──────────┤
│ 1  │柯達相機包                  │   1 個   │周維新母親│ 夾藏毒品用         │
├──┼──────────────┼─────┼─────┼──────────┤
│ 2  │毒品器具（安非他命吸食器）  │   2 組   │  胡克良  │                    │
├──┼──────────────┼─────┼─────┼──────────┤
│ 3  │周維新當鋪借單              │   2 張   │  胡克良  │                    │
├──┼──────────────┼─────┼─────┼──────────┤
│ 4  │電子產品（行動電話）        │   1 支   │  周維新  │ NOKIA手機序號      │
│    │內有門號0000000000號SIM卡   │          │          │【000000000000000】 │
│    │                            │          │          │ 電話號碼           │
├──┼──────────────┼─────┼─────┼──────────┤
│ 5  │電子產品（行動電話）        │   1 支   │  胡克良  │ NOKIA手機序號      │
│    │內有門號0000000000號SIM卡   │          │          │【000000000000000】 │
│    │                            │          │          │ 電話號碼           │
├──┼──────────────┼─────┼─────┼──────────┤
│ 6  │電子產品（行動電話）        │   1 支   │  胡克良  │ NOKIA手機序號      │
│    │內有門號0000000000號SIM卡   │          │          │【000000000000000】 │
│    │                            │          │          │ 電話號碼           │
├──┼──────────────┼─────┼─────┼──────────┤
│ 7  │電子產品（行動電話）        │   1 支   │  陳恩慈  │ SONY手機序號       │
│    │內有門號0000000000號SIM卡   │          │          │【000000000000000】 │
│    │                            │          │          │ 電話號碼           │
├──┼──────────────┼─────┼─────┼──────────┤
│ 8  │電子產品（行動電話）        │   1 支   │  胡克良  │ NOKIA手機序號      │
│    │內有門號0000000000號SIM卡   │          │          │【000000000000000】 │
│    │                            │          │          │ 電話號碼           │
├──┼──────────────┼─────┼─────┼──────────┤
│ 9  │電子產品（行動電話）        │   1 支   │  胡克良  │ NOKIA手機序號      │
│    │內有門號0000000000號SIM卡   │          │          │【000000000000000】 │
│    │                            │          │          │ 電話號碼           │
├──┼──────────────┼─────┼─────┼──────────┤
│ 10 │電子產品（行動電話）        │   1 支   │  胡克良  │ ANY CALL手機序號   │
│    │內有門號0000000000號SIM卡   │          │          │【000000000000000】 │
│    │                            │          │          │ 電話號碼           │
├──┼──────────────┼─────┼─────┼──────────┤
│ 11 │電子產品（行動電話）        │   1 支   │  胡克良  │ ANY CALL手機序號   │
│    │內有門號0000000000號SIM卡   │          │          │【000000000000000】 │
│    │                            │          │          │ 行動電話           │
├──┼──────────────┼─────┼─────┼──────────┤
│ 12 │麗星油輪會員卡              │   2 張   │  胡克良  │                    │
│    │                            │          │  陳恩慈  │                    │
├──┼──────────────┼─────┼─────┼──────────┤
│ 13 │中國信託城北分行存款簿      │   1 本   │  胡克良  │000000000000        │
├──┼──────────────┼─────┼─────┼──────────┤
│ 14 │華泰商業銀行中山分行存款簿  │   1 本   │  胡克良  │0000000000000       │
├──┼──────────────┼─────┼─────┼──────────┤
│ 15 │夾鏈袋分裝袋                │   1 包   │  胡克良  │中包一批            │
├──┼──────────────┼─────┼─────┼──────────┤
│ 16 │胡淑芬私章                  │   1 個   │  胡克良  │木質                │
├──┼──────────────┼─────┼─────┼──────────┤
│ 17 │筆記本                      │   1 本   │  林益弘  │                    │
├──┼──────────────┼─────┼─────┼──────────┤
│ 18 │電子產品（行動電話）        │   1 支   │  尤欽慧  │ HTC手機序號        │
│    │                            │          │          │【00000000000000】  │
│    │                            │          │          │ SIM卡號            │
├──┼──────────────┼─────┼─────┼──────────┤
│ 19 │電子產品（手機序號）        │   1 支   │  尤欽慧  │ OKWAP手機序號      │
│    │                            │          │          │【000000000000000】 │
│    │                            │          │          │ SIM卡號            │
└──┴──────────────┴─────┴─────┴──────────┘
附件一（事實欄一運輸毒品犯行被告等之通訊監察譯文）
１、胡克良與林益弘通話譯文內容
┌───┬─────┬─────┬────┬──────────────────┬─────┐
│犯 罪 │ 發 話 方 │ 受 話 方 │通話時間│           內         容            │  備   註 │
│時 間 │ （ A ）  │  （ B ） │        │                                    │          │
├───┼─────┼─────┼────┼──────────────────┼─────┤
│吳宜軍│0000000000│0000000000│99.07.08│A（林益弘）：稍等一下（接另一支電話 │99訴728號 │
│99年7 │（林益弘）│（胡克良）│13:46   │             的內容：進去對方說不是 │卷(三)頁32│
│月7日 │          │          │        │             ，3個嗎？對啊，是2個人 │          │
│搭乘麗│          │          │        │             喔，3個喔，媽媽小孩還有│          │
│星郵輪│          │          │        │             一個我弟弟嘛，你有辦法 │          │
│運輸第│          │          │        │             連絡他嗎？）           │          │
│二級毒├─────┼─────┼────┼──────────────────┼─────┤
│品甲基│0000000000│0000000000│99.07.08│A（林益弘）：剛剛在找不到小孩？     │99訴728號 │
│安非他│（林益弘）│（胡克良）│13:49   │B（胡克良）：現在呢？               │卷(三)頁32│
│命部分│          │          │        │A：小孩有找到了，說有乖乖啦，事情有 │          │
│      │          │          │        │   用好了，我要休息了。             │          │
│      │          │          │        │B：你在說話電話中都有那個。         │          │
│      │          │          │        │A：什麼東西。                       │          │
│      │          │          │        │B：剛才啦，沒關係，見面再說，沒事了 │          │
│      │          │          │        │   。                               │          │
│      ├─────┼─────┼────┼──────────────────┼─────┤
│      │0000000000│0000000000│99.07.08│胡克良傳簡訊給林益弘：兄弟，共勉勵，│99訴728號 │
│      │（胡克良）│（林益弘）│13:56   │合平，奮鬥，救臺灣辣。              │卷(三)頁32│
└───┴─────┴─────┴────┴──────────────────┴─────┘
 ２、林益弘與周維新通話譯文內容
┌───┬─────┬─────┬────┬──────────────────┬─────┐
│犯 罪 │ 發 話 方 │ 受 話 方 │通話時間│           內         容            │  備   註 │
│時 間 │ （ A ）  │  （ B ） │        │                                    │          │
├───┼─────┼─────┼────┼──────────────────┼─────┤
│吳宜軍│0000000000│0000000000│99.07.08│A（周維新）：我跟你講，我在百貨公司 │99訴728號 │
│99年7 │（周維新）│【★此通為│11:36   │             裡面看到灰色的衣服白色 │卷(三)頁27│
│月7日 │          │林益弘持胡│        │             的帽子還不錯。         │          │
│搭乘麗│          │克良手機撥│        │B（林益弘）：我跟朋友介紹的餐廳，結 │          │
│星郵輪│          │打】      │        │             果朋友跑到另外的地方去 │          │
│運輸第│          │          │        │             了，跑錯地方。         │          │
│二級毒│          │          │        │A：沒關係，剛開始而已。             │          │
│品甲基│          │          │        │B：我知道，你聽我說完，朋友大概要到 │          │
│安非他│          │          │        │   2點多才會到                      │          │
│命部分│          │          │        │A：那邊的2點嗎？                    │          │
│      │          │          │        │B：你們那邊現在的時間？             │          │
│      │          │          │        │A：我昨天還特別交代「美奇」。       │          │
│      │          │          │        │B：他跑錯島了。                     │          │
│      │          │          │        │A：2點喔？                          │          │
│      │          │          │        │B：對，他要2點才會到你們那邊，到你們│          │
│      │          │          │        │   那邊如果要找你，你要帶他去潛水可 │          │
│      │          │          │        │   能要到2點半至3點，因為他等一下在 │          │
│      │          │          │        │   飛機上。                         │          │
│      │          │          │        │A：我請朋友在那邊等一下好了。       │          │
│      │          │          │        │B：要跟他說一下，要到2點半至3點之間 │          │
│      │          │          │        │   ，2點才會到你那邊，你在帶他去潛水│          │
│      │          │          │        │A：還是在剛剛我們講的地方，那邊過來 │          │
│      │          │          │        │   應該很近。                       │          │
│      │          │          │        │B：他過來會打給我，我在打給你，你電 │          │
│      │          │          │        │   話要開。                         │          │
│      │          │          │        │A：我等一下在開。                   │          │
│      │          │          │        │B：好。                             │          │
│      ├─────┼─────┼────┼──────────────────┼─────┤
│      │0000000000│0000000000│99.07.08│A（周維新）：朋友大概需要我們買什麼 │99訴728號 │
│      │（周維新）│【★此通為│11:48   │             衣服給他們，可以問一下 │卷(三)頁27│
│      │          │林益弘持胡│        │             嗎？因為我怕弄錯啊，因 │          │
│      │          │克良手機撥│        │             為休息啊。             │          │
│      │          │打】      │        │B（林益弘）：我想說超市裡面。       │          │
│      │          │          │        │A：超市不會走。                     │          │
│      │          │          │        │B：你要帶他去哪邊？                 │          │
│      │          │          │        │A：就再燒肉店這邊繞一繞吃飯啊。     │          │
│      │          │          │        │B：一樣要吃飯就好。                 │          │
│      │          │          │        │A：對。                             │          │
│      │          │          │        │B：好啊，我們朋友不是介紹一間餐廳不 │          │
│      │          │          │        │   錯那間嗎？                       │          │
│      │          │          │        │A：對。                             │          │
│      │          │          │        │B：不然就照剛剛那間吃就好。         │          │
│      │          │          │        │A：大概什麼衣服？                   │          │
│      │          │          │        │B：現在我還不知道，現在沒辦法連絡， │          │
│      │          │          │        │   現在還在飛，他大約2點到那邊，他會│          │
│      │          │          │        │   再打給我，你那邊現在大約1點嘛。  │          │
│      │          │          │        │A：對。                             │          │
│      │          │          │        │B：他大約2點到，要去你那邊找你們，可│          │
│      │          │          │        │    能2點半了，不會超過3點。        │          │
│      │          │          │        │A：好。                             │          │
│      ├─────┼─────┼────┼──────────────────┼─────┤
│      │0000000000│0000000000│99.07.08│B（林益弘）：你是說昨天我們在講的那 │99訴728號 │
│      │（周維新）│【★此通為│13:31   │             間餐廳吃飯嘛？         │卷(三)第27│
│      │          │林益弘持胡│        │A（周維新）：對，他還在啊。         │頁反面    │
│      │          │克良手機撥│        │B：你說怎樣？                       │          │
│      │          │打】      │        │A：還在。                           │          │
│      │          │          │        │B：我朋友等一下就過去那邊吃飯喔。   │          │
│      │          │          │        │A：就是我剛剛跟你講的，他買的衣服啊 │          │
│      │          │          │        │   。                               │          │
│      │          │          │        │B：他買什麼衣服，我剛剛跟你講的顏色 │          │
│      │          │          │        │   啊。                             │          │
│      │          │          │        │B：什麼顏色（斷訊）。               │          │
│      ├─────┼─────┼────┼──────────────────┼─────┤
│      │0000000000│0000000000│99.07.08│A（周維新）：我沒電了。             │99訴728號 │
│      │（周維新）│【★此通為│13:33   │B（林益弘）：是我女友去買的還是我弟 │卷(三)頁27│
│      │          │林益弘持胡│        │             弟去買的？             │背面      │
│      │          │克良手機撥│        │A：我弟弟啦。                       │          │
│      │          │打】      │        │B：你弟弟去買的喔，他買帽子嗎？     │          │
│      │          │          │        │A：白色帽子，衣服好像買黑色的，一老 │          │
│      │          │          │        │   一小啦。                         │          │
│      │          │          │        │B：你叫他錢不要亂花，他們現在在吃飯 │          │
│      │          │          │        │   嗎？                             │          │
│      │          │          │        │A：對，吃到快拉肚子了。             │          │
│      │          │          │        │B：好，那我叫我朋友直接去找他。     │          │
│      │          │          │        │A：好，哪間他知道嗎？               │          │
│      │          │          │        │B：就昨天你跟我講的那間？           │          │
│      │          │          │        │A：對。                             │          │
│      │          │          │        │B：我弟弟嘛？                       │          │
│      │          │          │        │A：我弟弟。                         │          │
│      │          │          │        │B：好。                             │          │
│      ├─────┼─────┼────┼──────────────────┼─────┤
│      │0000000000│0000000000│99.07.08│B（林益弘）：他進去對方說不是？     │99訴728號 │
│      │（周維新）│【★此通為│13:46   │A（周維新）：白帽子。               │卷(三)第27│
│      │          │林益弘持胡│        │B：對啊。                           │至28頁    │
│      │          │克良手機撥│        │A：有一個媽媽，一個小孩啊。         │          │
│      │          │打】      │        │B：什麼？                           │          │
│      │          │          │        │A：帶一個媽媽跟一個小孩啊。         │          │
│      │          │          │        │B：就2個人嗎？                      │          │
│      │          │          │        │A：3個。                            │          │
│      │          │          │        │B：媽媽小孩嗎？                     │          │
│      │          │          │        │A：對，連他3個啊。                  │          │
│      │          │          │        │B：還有一個我弟弟嘛。               │          │
│      │          │          │        │A：對，你弟弟他帽子放旁邊啊。       │          │
│      │          │          │        │B：你有辦法連絡他嗎？               │          │
│      │          │          │        │A：沒有，我現在在別的地方。         │          │
│      │          │          │        │B：我剛剛跟我朋友說，就是他們，我朋 │          │
│      │          │          │        │   友去找他們，他們說不是？         │          │
│      │          │          │        │A：裡面有找過嗎？裡面還有？         │          │
│      │          │          │        │B：對啊，他們在裡面啊。             │          │
│      │          │          │        │A：3個人。                          │          │
│      │          │          │        │B：對啊。                           │          │
│      │          │          │        │A：我叫我朋友拿給他，我要跟他說他又 │          │
│      │          │          │        │   說不是                           │          │
│      │          │          │        │A：白色帽子，他可能帽子拿下來了，你 │          │
│      │          │          │        │   有確定是白色帽子嗎？             │          │
│      │          │          │        │B：我有跟我朋友說啊                 │          │
│      │          │          │        │A：3個，一個媽媽，一個你弟弟，一個他│          │
│      │          │          │        │   兒子                             │          │
│      │          │          │        │B：那個弟弟大約幾歲？               │          │
│      │          │          │        │A：跟我差不多。                     │          │
│      │          │          │        │B：好，我知道，你怎麼跟他說？       │          │
│      │          │          │        │A：我跟他說2點半到3點之間我先離開。 │          │
│      │          │          │        │B：有人會去找他，他，他拿給他就好。 │          │
│      │          │          │        │A：對。                             │          │
│      │          │          │        │B：好。                             │          │
│      ├─────┼─────┼────┼──────────────────┼─────┤
│      │0000000000│0000000000│99.07.08│【★此通為林益弘持胡克良手機00000000│99訴728號 │
│      │（周維新）│【★此通為│13:51   │    31撥打】                        │卷(三)頁28│
│      │          │林益弘持胡│        │B（林益弘）：好了。                 │          │
│      │          │克良手機撥│        │A（周維新）：謝謝，你弟弟沒有怎樣吧 │          │
│      │          │打】      │        │             。                     │          │
│      │          │          │        │B：沒有，他去游泳啦。               │          │
│      │          │          │        │A：吃到快拉肚子了，不好意思。       │          │
│      │          │          │        │B：好                               │          │
└───┴─────┴─────┴────┴──────────────────┴─────┘
３、林益弘與熊谷浩昭通話譯文內容
┌───┬─────┬─────┬────┬──────────────────┬─────┐
│犯 罪 │ 發 話 方 │ 受 話 方 │通話時間│            內         容           │  備   註 │
│時 間 │ （ A ）  │  （ B ） │        │                                    │          │
│      │          │          │        │                                    │          │
├───┼─────┼─────┼────┼──────────────────┼─────┤
│吳宜軍│0000000000│0000000000│99.07.06│（日語）                            │99訴728號 │
│99年7 │36        │（林益弘）│23:03   │A（熊谷浩昭）：那邊沒問題嗎？       │卷(三)頁36│
│月7日 │（熊谷浩昭│          │        │B（林益弘）：對。                   │          │
│搭乘麗│）        │          │        │A：OK，錢的部份有些問題。           │          │
│星郵輪│          │          │        │B：被抱怨了吧。                     │          │
│運輸第│          │          │        │A：大家都不會對我抱怨，並不會覺得我 │          │
│二級毒│          │          │        │   在說謊。                         │          │
│品甲基│          │          │        │B：有沒有被懷疑在做什麼事？         │          │
│安非他│          │          │        │B：大家是有在擔心我有沒有問題，我是 │          │
│命部分│          │          │        │   不會對大家說謊，做什麼就說什麼， │          │
│      │          │          │        │   可是即使那樣也很辛苦。           │          │
│      │          │          │        │B：嗯。                             │          │
│      │          │          │        │A：這樣反而不好，有人指責我還比較好 │          │
│      │          │          │        │   。                               │          │
│      │          │          │        │B：說的也是。                       │          │
│      │          │          │        │A：對。                             │          │
│      │          │          │        │B：對此後也不算好事。               │          │
│      │          │          │        │A：對。                             │          │
│      │          │          │        │B：但是，你自己的判斷如何，能好好進 │          │
│      │          │          │        │   行嗎？                           │          │
│      │          │          │        │A：基本上能。                       │          │
│      │          │          │        │B：這樣，那就好了，剩下就是時間的問 │          │
│      │          │          │        │   題了。                           │          │
│      │          │          │        │A：對，那現在的話也要從其它地方開始 │          │
│      │          │          │        │   調查。                           │          │
│      │          │          │        │B：那個部份能完成的話。             │          │
│      │          │          │        │A：對，但是大家也知道如果錢進來的話 │          │
│      │          │          │        │   我也會處理好。                   │          │
│      │          │          │        │B：對。                             │          │
│      │          │          │        │A：那也算是一個機會吧。             │          │
│      │          │          │        │B：總之，就是先對自己做的負起責任， │          │
│      │          │          │        │   還有這兩三天朋友會打電話過來。   │          │
│      │          │          │        │A：拜託你了。                       │          │
│      │          │          │        │B：我還會再打來，總之先在工作上加油 │          │
│      │          │          │        │   。                               │          │
│      │          │          │        │A：不好意思。                       │          │
│      │          │          │        │B：那我們再聯絡。                   │          │
│      ├─────┼─────┼────┼──────────────────┼─────┤
│      │0000000000│0000000000│99.07.07│（日語）                            │99訴728號 │
│      │36        │（林益弘）│21:16   │A（熊谷浩昭）：喂。                 │卷(三)頁36│
│      │（熊谷浩昭│          │        │B（林益弘）：喂。                   │          │
│      │）        │          │        │A：麵包店好像有十間喔？             │          │
│      │          │          │        │B：什麼？                           │          │
│      │          │          │        │A：麵包店。                         │          │
│      │          │          │        │B：麵包店？                         │          │
│      │          │          │        │A：恩。                             │          │
│      │          │          │        │B：什麼麵包店？                     │          │
│      │          │          │        │A：有十間不是一間。                 │          │
│      │          │          │        │B：耶！？                           │          │
│      │          │          │        │A：你不是說只有一間麵包店？         │          │
│      │          │          │        │B：麵包店…一間？                   │          │
│      │          │          │        │A：你說因為只有一間麵包店…         │          │
│      ├─────┼─────┼────┼──────────────────┼─────┤
│      │0000000000│0000000000│99.07.07│（日語）                            │99訴728號 │
│      │36        │（林益弘）│21:17   │B（林益弘）：那個…關於野口的事…   │卷(三)頁36│
│      │（熊谷浩昭│          │        │A（熊谷浩昭）：對。                 │          │
│      │）        │          │        │B：怎麼了嗎？                       │          │
│      │          │          │        │A：你不是說麵包店只有一間嗎？       │          │
│      │          │          │        │B：嗯。                             │          │
│      │          │          │        │A：好像有十間喔？                   │          │
│      │          │          │        │B：什麼好像有十間？                 │          │
│      │          │          │        │A：十間，不只有一間，有十間？       │          │
│      │          │          │        │B：什麼意思…啊…麵包店…這樣子。   │          │
│      │          │          │        │A：終於知道了。                     │          │
│      │          │          │        │B：知道了，麵包店…今天…不是麵包店 │          │
│      │          │          │        │   ，那個…機場的附近有家餐廳。     │          │
│      │          │          │        │A：恩。                             │          │
│      │          │          │        │B：不算太遠，大概十分鐘左右的地方， │          │
│      │          │          │        │   所以…想在明天來說…。           │          │
│      │          │          │        │A：這樣。                           │          │
│      │          │          │        │B：恩。                             │          │
│      │          │          │        │A：照之前說的跟對方 (野口)說後，對方│          │
│      │          │          │        │   很慌張的說有十間所以…。         │          │
│      │          │          │        │B：這樣，可是我這邊發生了一些事，飛 │          │
│      │          │          │        │   機總之是有去了，不過，人沒辦法去 │          │
│      │          │          │        │   了，只有小孩有過去，所以正想要不 │          │
│      │          │          │        │   要過去說明一下？                 │          │
│      │          │          │        │A：這樣。                           │          │
│      │          │          │        │B：總算是有過去啦。                 │          │
│      │          │          │        │A：只有小孩啊？                     │          │
│      │          │          │        │B：對。                             │          │
│      │          │          │        │A：這樣？                           │          │
│      │          │          │        │B：恩。                             │          │
│      │          │          │        │A：那這樣的話…那…跟野口說一聲。   │          │
│      │          │          │        │B：我知道，明天早上會打給他。       │          │
│      │          │          │        │A：恩。                             │          │
│      │          │          │        │B：現在的話有點太快。               │          │
│      │          │          │        │A：那…就照那樣跟他說。             │          │
│      │          │          │        │B：好。                             │          │
│      │          │          │        │A：恩，怎麼辦呢，只有小孩來有點困擾 │          │
│      │          │          │        │   呢？                             │          │
│      │          │          │        │B：那個的話也…想說見面，後再來談。 │          │
│      │          │          │        │A：這樣？                           │          │
│      │          │          │        │B：對。                             │          │
│      │          │          │        │A：一億。                           │          │
│      │          │          │        │B：我嗎？                           │          │
│      │          │          │        │A：恩。                             │          │
│      │          │          │        │B：在這幾天中？                     │          │
│      │          │          │        │A：恩。                             │          │
│      │          │          │        │B：恩。                             │          │
│      │          │          │        │A：我知道了。                       │          │
│      │          │          │        │B：我在打電話給妳。                 │          │
│      │          │          │        │A：那…那件事先跟他說明一下。       │          │
│      │          │          │        │B：是。                             │          │
│      │          │          │        │A：我現在說也有點那個。             │          │
│      │          │          │        │B：我知道了。                       │          │
│      ├─────┼─────┼────┼──────────────────┼─────┤
│      │0000000000│0000000000│99.07.08│（日語）                            │99訴728號 │
│      │【★此通為│57        │10:26   │A（林益弘）                         │卷(三)頁26│
│      │林益弘持胡│（熊谷浩昭│        │：早安。                            │背面      │
│      │克良手機撥│）        │        │B（熊谷浩昭）：早。                 │◎林益弘與│
│      │打】      │          │        │A：吃過早餐了吧？                   │  熊谷浩昭│
│      │          │          │        │B熊谷浩昭：對。                     │  確認交付│
│      │          │          │        │A：你現在要去觀光對吧？             │  毒品之地│
│      │          │          │        │B：對。                             │  點。    │
│      │          │          │        │A：那我介紹給你一家不錯吃的店。     │          │
│      │          │          │        │B熊谷浩昭：這樣子，謝謝。           │          │
│      │          │          │        │A：那個…根據我聽到的, 那邊不是有港 │          │
│      │          │          │        │   口嗎？                           │          │
│      │          │          │        │B：港口有三個喔？                   │          │
│      │          │          │        │A：有三個嗎？                       │          │
│      │          │          │        │B：對。                             │          │
│      │          │          │        │A：這樣子…那…我先說那家店的名子給 │          │
│      │          │          │        │   你…金色的金。                   │          │
│      │          │          │        │B：金色的金。                       │          │
│      │          │          │        │A：「SIRO」                         │          │
│      │          │          │        │B：金色的金和「SIRO」。             │          │
│      │          │          │        │A：是讀「KINJOU(金城)」吧。         │          │
│      │          │          │        │B：金和城是吧？                     │          │
│      │          │          │        │A：對，發音是不是發作「KINJOU」不太 │          │
│      │          │          │        │   清楚，港的話我會再做一次確認後再 │          │
│      │          │          │        │   打電話給你。                     │          │
│      │          │          │        │B：好我知道了。                     │          │
│      │          │          │        │A：就這樣。                         │          │
│      │          │          │        │B：那就這樣。                       │          │
│      ├─────┼─────┼────┼──────────────────┼─────┤
│      │0000000000│0000000000│99.07.08│（日語）                            │99訴728號 │
│      │【★此通為│57        │10:28   │B（熊谷浩昭）：喂。                 │卷(三)頁26│
│      │林益弘持胡│（熊谷浩昭│        │A（林益弘）：喂, 你現在在哪，「ISISA│背面      │
│      │克良手機撥│）        │        │             N」？                  │          │
│      │打】      │          │        │B：不是。                           │          │
│      │          │          │        │A：「OKISAN」？                     │          │
│      │          │          │        │B：那霸。                           │          │
│      │          │          │        │A：那霸？                           │          │
│      │          │          │        │B：對。                             │          │
│      │          │          │        │A：弄錯地方了的樣子？               │          │
│      │          │          │        │B：弄錯地方了。                     │          │
│      │          │          │        │A：對。                             │          │
│      │          │          │        │B：這樣子，那是在哪？               │          │
│      │          │          │        │A：他們是說會到石垣島？             │          │
│      │          │          │        │B：是這樣子啊。                     │          │
│      │          │          │        │A：對，所以說昨天的晚上，他們說那有 │          │
│      │          │          │        │   很多家麵包店正覺得奇怪。         │          │
│      │          │          │        │B：因為那邊的話只有一家嘛。         │          │
│      │          │          │        │A：對，那要怎麼辦呢？有辦法馬上去到 │          │
│      │          │          │        │   那嗎                             │          │
│      │          │          │        │B：能不能馬上到不查的話不清楚       │          │
│      │          │          │        │A：那請你查看看？                   │          │
│      │          │          │        │B：好。                             │          │
│      │          │          │        │A：觀光地好像是到三四點左右結束。   │          │
│      │          │          │        │B：對。                             │          │
│      │          │          │        │A：所以，請盡快查，在打電話給我。   │          │
│      │          │          │        │B：好。                             │          │
│      │          │          │        │A：我的號碼有顯示出來嗎？           │          │
│      │          │          │        │B：有。                             │          │
│      │          │          │        │A：那就麻煩了。                     │          │
│      │          │          │        │B：我知道了。                       │          │
│      ├─────┼─────┼────┼──────────────────┼─────┤
│      │0000000000│0000000000│99.07.08│B（熊谷浩昭）：喂。                 │99訴728號 │
│      │（林益弘）│57        │10:57   │A（林益弘）：喂， 兩點左右能到那邊對│卷(三)頁36│
│      │          │（熊谷浩昭│        │             吧。                   │背面      │
│      │          │）        │        │B：對。                             │          │
│      │          │          │        │A：那就麻煩你了，到那邊後再打電話給 │          │
│      │          │          │        │   我。                             │          │
│      │          │          │        │B：我知道了。                       │          │
│      ├─────┼─────┼────┼──────────────────┼─────┤
│      │0000000000│0000000000│99.07.08│【★此通為林益弘持胡克良手機00000000│99訴728號 │
│      │57        │【★此通為│13:29   │    31撥打】                        │卷(三)頁27│
│      │（熊谷浩昭│林益弘持胡│        │（日語）                            │          │
│      │）        │克良手機撥│        │B（林益弘）：喂。                   │          │
│      │          │打】      │        │A（熊谷浩昭）：喂，你辛苦了。       │          │
│      │          │          │        │B：到了嗎？                         │          │
│      │          │          │        │A：對，剛到。                       │          │
│      │          │          │        │B：那總之先去吃飯吧。               │          │
│      │          │          │        │A：好。                             │          │
│      │          │          │        │B：我剛說的店還記得嗎？             │          │
│      │          │          │        │A：我知道。                         │          │
│      │          │          │        │B：那…因為我跟其他的朋友在一起，所 │          │
│      │          │          │        │   以我等一下再一次電話             │          │
│      │          │          │        │A：那我知道了。                     │          │
│      ├─────┼─────┼────┼──────────────────┼─────┤
│      │0000000000│0000000000│99.07.08│（日語）                            │99訴728號 │
│      │【★此通為│57        │13:35   │A（林益弘）：那個…我忘記說朋友他穿 │卷(三)頁27│
│      │林益弘持胡│（熊谷浩昭│        │             的衣裝了。             │背面      │
│      │克良手機撥│）        │        │B（熊谷浩昭）：這樣。               │          │
│      │打】      │          │        │A：朋友他在餐廳裡，是男性。         │          │
│      │          │          │        │B：對。                             │          │
│      │          │          │        │A：戴著白色的帽子，衣服是黑色的，先 │          │
│      │          │          │        │   這樣，如果到了的話，先坐那邊，之 │          │
│      │          │          │        │   後再打給我確認的電話。           │          │
│      │          │          │        │B：我知道了，店在哪？               │          │
│      │          │          │        │A：在港口的附近。                   │          │
│      │          │          │        │B：港口的附近是吧。                 │          │
│      │          │          │        │A：對。                             │          │
│      │          │          │        │B：我知道了。                       │          │
│      │          │          │        │A：到那後再打電話給我。             │          │
│      │          │          │        │B：好，我知道了。                   │          │
│      ├─────┼─────┼────┼──────────────────┼─────┤
│      │0000000000│0000000000│99.07.08│（日語）                            │99訴728號 │
│      │57        │【★此通為│13:43   │A（熊谷浩昭）：我現在到金城了。     │卷(三)頁27│
│      │（熊谷浩昭│林益弘持胡│        │B（林益弘）：到了嗎？               │至28      │
│      │）        │克良手機撥│        │A：對，他在裡面嗎？                 │          │
│      │          │打】      │        │B：對。                             │          │
│      │          │          │        │A：我知道了。                       │          │
│      │          │          │        │B：那就這樣把電話交給他就可以了。   │          │
│      │          │          │        │A：那等一下。                       │          │
│      │          │          │        │B：好…。                           │          │
│      │          │          │        │A：好像不在。                       │          │
│      │          │          │        │B：只有一個人？                     │          │
│      │          │          │        │A：對。                             │          │
│      │          │          │        │B：現在只有一個人？                 │          │
│      │          │          │        │A：對。                             │          │
│      │          │          │        │B：然後，應該不是日本人吧。         │          │
│      │          │          │        │A：是夫婦嗎？                       │          │
│      │          │          │        │B：對。                             │          │
│      │          │          │        │A：有三個人嗎？                     │          │
│      │          │          │        │B：也有小孩在吧。                   │          │
│      │          │          │        │A：有。                             │          │
│      │          │          │        │B：那就是。                         │          │
│      │          │          │        │A：是嗎？那等一下…不是。           │          │
│      │          │          │        │B：不是嗎？是日本人嗎？             │          │
│      │          │          │        │A：對，不在這嗎？                   │          │
│      │          │          │        │B：沒帶著白色的帽子嗎？             │          │
│      │          │          │        │A：對沒帶。                         │          │
│      │          │          │        │B：那是金色的金對吧。               │          │
│      │          │          │        │A：金色的金和城堡的城。             │          │
│      │          │          │        │B：對，那邊是燒肉店？               │          │
│      │          │          │        │A：對。                             │          │
│      │          │          │        │B：場所沒錯, 那你在玄關那邊等一下。 │          │
│      ├─────┼─────┼────┼──────────────────┼─────┤
│      │0000000000│0000000000│99.07.08│（日語）                            │99訴728號 │
│      │【★此通為│57        │13:49   │B：不好意思，我知道了。             │卷(三)頁28│
│      │林益弘持胡│（熊谷浩昭│        │A：知道了？                         │          │
│      │克良手機撥│）        │        │B：對。                             │          │
│      │打】      │          │        │A：看到了嗎？                       │          │
│      │          │          │        │B：看到了。                         │          │
│      │          │          │        │A：那麻煩你了。                     │          │
│      │          │          │        │B：別這麼說。                       │          │
│      │          │          │        │A：那就這樣。                       │          │
└───┴─────┴─────┴────┴──────────────────┴─────┘
４林益弘與野口通話譯文內容
┌───┬─────┬─────┬────┬──────────────────┬─────┐
│犯 罪 │ 發 話 方 │ 受 話 方 │通話時間│            內         容           │ 備   註  │
│時 間 │ （ A ）  │  （ B ） │        │                                    │          │
│      │          │          │        │                                    │          │
├───┼─────┼─────┼────┼──────────────────┼─────┤
│吳宜軍│0000000000│0000000000│99.07.08│（日語）                            │99訴728號 │
│99年7 │11        │（林益弘）│10:50   │A（野口）：不好意思，我是野口。     │卷(三)頁36│
│月7日 │（野口）  │          │        │B（林益弘）：嗯。                   │背面      │
│搭乘麗│          │          │        │A：我現在要飛過去那邊，大概是在二點 │◎林益弘與│
│星郵輪│          │          │        │   五分到，到那之後要再聯絡一次嗎？ │  熊谷浩昭│
│運輸第│          │          │        │B：幾點出發的班機？                 │  確認交付│
│二級毒│          │          │        │A：一點的。                         │  毒品之地│
│品甲基│          │          │        │B：那個，可以的能先到機場那邊等嗎？ │  點。    │
│安非他│          │          │        │A：什麼？                           │          │
│命部分│          │          │        │B：到那邊的時間大概是兩點左右對吧？ │          │
│      │          │          │        │A：對。                             │          │
│      │          │          │        │B：所以現在這個時點我也不清楚來得來 │          │
│      │          │          │        │   不及。                           │          │
│      │          │          │        │A：對。                             │          │
│      │          │          │        │B：所以先打電話問他們，如果時間上OK │          │
│      │          │          │        │   的話, 再請你飛過去那邊。         │          │
│      │          │          │        │A：要先跟他們確認嗎？               │          │
│      │          │          │        │B：對。                             │          │
│      │          │          │        │A：就是說看來得來不及？             │          │
│      │          │          │        │B：對，如果來不及的話就沒必要飛過去 │          │
│      │          │          │        │   那邊了。                         │          │
│      │          │          │        │A：好。                             │          │
│      │          │          │        │B：所以我希望你能在機場附近等。     │          │
│      │          │          │        │A：這樣子。                         │          │
│      │          │          │        │B：對。                             │          │
│      │          │          │        │A：總之到機場大約25分鐘，所以問過他 │          │
│      │          │          │        │   們後如果來得及的話, 再去機場也可 │          │
│      │          │          │        │   以。                             │          │
│      │          │          │        │B：那我知道了，那我晚點再打一次電話 │          │
│      │          │          │        │   。                               │          │
│      │          │          │        │A：那麻煩你了。                     │          │
│      ├─────┼─────┼────┼──────────────────┼─────┤
│      │0000000000│0000000000│99.07.08│（日語）                            │99訴728號 │
│      │（林益弘）│11        │11:29   │B（野口）：喂。                     │卷(三)頁36│
│      │          │（野口）  │        │A（林益弘）：有電話打來了嗎？       │背面      │
│      │          │          │        │B：有了。                           │          │
│      │          │          │        │A：漢字好像錯了？                   │          │
│      │          │          │        │B：對，因為漢字太多了，昨天沒馬上去 │          │
│      │          │          │        │   修正…（以下在閒聊）。           │          │
│      ├─────┼─────┼────┼──────────────────┼─────┤
│      │0000000000│0000000000│99.07.08│（日語）                            │99訴728號 │
│      │（林益弘）│11        │11:30   │A（林益弘）：那個…要去觀光的地方知 │卷(三)頁36│
│      │          │（野口）  │        │             道吧。                 │背面      │
│      │          │          │        │B（野口）：嗯。                     │          │
│      │          │          │        │A：再確認一次是不是比較好？         │          │
│      │          │          │        │B：我知道了。                       │          │
│      ├─────┼─────┼────┼──────────────────┼─────┤
│      │0000000000│0000000000│99.07.08│（日語）                            │99訴728號 │
│      │11        │（林益弘）│11:32   │A（野口）：喂。                     │卷(三)頁36│
│      │（野口）  │          │        │B（林益弘）：是「ISIKAWA」沒錯。    │至37      │
│      │          │          │        │A：我知道了。                       │          │
│      │          │          │        │B：25分？                           │          │
│      │          │          │        │A：是。                             │          │
│      ├─────┼─────┼────┼──────────────────┼─────┤
│      │0000000000│0000000000│99.07.08│（日語）                            │99訴728號 │
│      │11        │（林益弘）│23:08   │A（野口）：好像沒了？               │卷(三)頁38│
│      │（野口）  │          │        │B（林益弘）：真糟糕！               │背面      │
│      │          │          │        │A：只有一些。                       │          │
│      │          │          │        │B：那個？                           │          │
│      │          │          │        │A：恩。                             │          │
│      │          │          │        │B：內容物稍微…那個…因為我要去，沒 │          │
│      │          │          │        │   有座位，因為是暑假，就算能去回來 │          │
│      │          │          │        │   也很難。                         │          │
│      │          │          │        │A：恩。                             │          │
│      │          │          │        │B：雖然是有拿到星期一的票。         │          │
│      │          │          │        │A：12號。                           │          │
│      │          │          │        │B：對，然後…關於那件事，就兩個人來 │          │
│      │          │          │        │   檢討也很困難。                   │          │
│      │          │          │        │A：然後？                           │          │
│      │          │          │        │B：恩。                             │          │
│      │          │          │        │A：不能用人來運？                   │          │
│      │          │          │        │B：那個…等一下，要我重打一次嗎？   │          │
│      │          │          │        │A：那個號碼？                       │          │
│      │          │          │        │B：現在這個。                       │          │
│      │          │          │        │A：哪個好，現在的？                 │          │
│      │          │          │        │B：總之我重打一次。                 │          │
│      ├─────┼─────┼────┼──────────────────┼─────┤
│      │0000000000│0000000000│99.07.08│（日語）                            │99訴728號 │
│      │11        │（林益弘）│23:17   │A（野口）：一個人？                 │卷(三)頁38│
│      │（野口）  │          │        │B（林益弘）：現在？                 │背面      │
│      │          │          │        │A：不是，你來的時候。               │          │
│      │          │          │        │B：喔，是一個人。                   │          │
│      │          │          │        │A：這樣？                           │          │
│      │          │          │        │B：恩，有一個人沒去，只有小孩。     │          │
│      │          │          │        │A：不對，下禮拜來的時候。           │          │
│      │          │          │        │B：對。                             │          │
│      │          │          │        │A：這樣？                           │          │
│      │          │          │        │B：對。                             │          │
│      │          │          │        │A：那13號？                         │          │
│      │          │          │        │B：恩。                             │          │
│      │          │          │        │A：因為是值班，所以14或15號比較好。 │          │
│      │          │          │        │B：這樣，因為拿不到機票，而且很貴。 │          │
│      │          │          │        │A：恩。                             │          │
│      │          │          │        │B：現在拿到的機票是一年期的票，光那 │          │
│      │          │          │        │   樣就兩萬左右了。                 │          │
│      │          │          │        │A：恩，我說過我下次回去的時間吧。   │          │
│      │          │          │        │B：關於那個，下週一直都客滿。       │          │
│      │          │          │        │A：這樣，那回程呢？                 │          │
│      │          │          │        │B：回程的話是還能更改。             │          │
│      │          │          │        │A：恩。                             │          │
│      │          │          │        │B：那個就看對方的狀況來決定。       │          │
│      │          │          │        │A：我知道了。                       │          │
│      │          │          │        │B：恩。                             │          │
│      │          │          │        │A：那之後來這就行了。               │          │
│      │          │          │        │B：恩，去了之後再。                 │          │
│      │          │          │        │A：也還有要談的？                   │          │
│      │          │          │        │B：對。                             │          │
│      │          │          │        │A：那就先這樣。                     │          │
│      │          │          │        │B：恩。                             │          │
└───┴─────┴─────┴────┴──────────────────┴─────┘
附件二（事實欄二運輸毒品被告等之通訊監察譯文內容）
１胡克良與林益弘通話譯文內容：
┌───┬─────┬─────┬────┬──────────────────┬─────┐
│犯 罪 │ 發 話 方 │ 受 話 方 │通話時間│            內         容           │  備   註 │
│時 間 │ （ A ）  │  （ B ） │        │                                    │          │
│      │          │          │        │                                    │          │
├───┼─────┼─────┼────┼──────────────────┼─────┤
│吳宜軍│0000000000│0000000000│99.07.12│林益弘傳簡訊給胡克良：如果方便請於明│99訴728號 │
│、周維│（林益弘）│（胡克良）│14:46   │日至郵局幫我匯款6000元，帳號00000000│卷(三)頁38│
│新99年│          │          │        │帳戶名「匯誠第二資產管理股份有限公司│背面      │
│7 月25│          │          │        │」寄款人林益弘Ｚ000000000。          │          │
│日搭乘├─────┼─────┼────┼──────────────────┼─────┤
│麗星郵│0000000000│0000000000│99.07.13│A（林益弘）：休息嗎？               │99訴728號 │
│輪運輸│6         │（胡克良）│17:07   │B（胡克良）：剛睡醒。               │卷(三)頁28│
│第二級│（林益弘）│          │        │A：我可能要延期回去。               │          │
│毒品甲│※自日本打│          │        │B：怎麼說？                         │◎小孩=安 │
│基安非│  電話    │          │        │A：我前幾天不是要拜託一個朋友要帶小 │  非他命。│
│他命部│          │          │        │   孩回來，那個小孩還沒到家，可能要 │◎還沒到家│
│分    │          │          │        │   明天才會到家，到家之後還要1或2天 │  =還未到 │
│      │          │          │        │   稍微調養一下，最多2天吧，明天如果│  日本人手│
│      │          │          │        │   到，後天大後天，我可能先打電話給 │  上。    │
│      │          │          │        │   你，就送回去，我在跟他說看看，原 │◎小孩有沒│
│      │          │          │        │   則上應該還好啦，要處理應該可以， │  有受傷= │
│      │          │          │        │   現在就是他明天回來，看他怎麼說   │  品質是否│
│      │          │          │        │B：現在就是看他那邊何時可以那個。   │  優良    │
│      │          │          │        │A：我知道。                         │◎考試能否│
│      │          │          │        │B：我們的第一志願跟第二志願你知道吧 │  通過=毒 │
│      │          │          │        │   ？                               │  品品質能│
│      │          │          │        │A：我知道，那個都沒問題。           │  否通過日│
│      │          │          │        │B：你昨天跟我傳一個簡訊，我睡過頭了 │  本人評定│
│      │          │          │        │   ，我明天去幫你匯可以嗎？         │◎那麼小的│
│      │          │          │        │A：好，我這邊看有什麼變動，我在打給 │  小孩不要│
│      │          │          │        │   你，現在就是小孩回來看有沒有受傷 │  帶=數量 │
│      │          │          │        │   而已，醫院應該不用去了，應該有辦 │  太少不要│
│      │          │          │        │   法醫                             │  帶到日本│
│      │          │          │        │B：我們的志願看可不可以，看考試能不 │  。      │
│      │          │          │        │   能通過，如果有好消息，我才能夠趕 │          │
│      │          │          │        │   快那個                           │          │
│      │          │          │        │A：有大概談一下，有說那麼小的小孩不 │          │
│      │          │          │        │   要帶啦，這樣可能沒辦法。         │          │
│      │          │          │        │B：我知道。                         │          │
│      │          │          │        │A：只有這個大概有談到。             │          │
│      │          │          │        │B：有談過了。                       │          │
│      │          │          │        │A：明後天再談。                     │          │
│      │          │          │        │B：我知道什麼情形，小孩那麼小怎麼出 │          │
│      │          │          │        │   去。                             │          │
│      │          │          │        │A：好，我們電話再說啦。             │          │
│      │          │          │        │B：好。                             │          │
│      ├─────┼─────┼────┼──────────────────┼─────┤
│      │0000000000│0000000000│99.07.15│A（林益弘）：在睡覺嗎？             │99訴728號 │
│      │3         │（胡克良）│15:08   │B（胡克良）：對，我跟你說，不是有帶 │卷(三)頁28│
│      │（林益弘）│          │        │             小孩去？               │背面      │
│      │※自日本打│          │        │A：你說怎樣？                       │◎運毒交通│
│      │  電話    │          │        │B：小孩…？                         │  未將全數│
│      │          │          │        │A：去旅遊的錢？                     │  毒品交給│
│      │          │          │        │B：對，他又給人家帶一些回來。       │  日本人導│
│      │          │          │        │A：什麼意思？                       │  致安非他│
│      │          │          │        │B：他不是帶3萬元出去？              │  命不足3 │
│      │          │          │        │A：你講清楚一點我聽不清楚？         │  公斤。  │
│      │          │          │        │B：他不是帶3萬元當生活費出去。      │          │
│      │          │          │        │A：對。                             │          │
│      │          │          │        │B：還帶9千回來，剩9千。             │          │
│      │          │          │        │A：我知道。                         │          │
│      │          │          │        │B：氣死人。                         │          │
│      │          │          │        │A：他現在有跟我說了，我今天才碰到人 │          │
│      │          │          │        │   ，但是他們那個小孩到現在還沒到家 │          │
│      │          │          │        │   ，他們那邊的囝仔有說，那個小孩不 │          │
│      │          │          │        │   到3歲。                          │          │
│      │          │          │        │B：對啊（斷訊）                     │          │
│      ├─────┼─────┼────┼──────────────────┼─────┤
│      │0000000000│0000000000│99.07.15│A（林益弘）：怎麼會這樣？           │99訴728號 │
│      │3         │（胡克良）│15:10   │B（胡克良）：什麼？                 │卷(三)頁29│
│      │（林益弘）│          │        │A：囝仔怎麼會這樣？                 │◎待交通回│
│      │※自日本打│          │        │B：他給人家帶回來，忘記了，到昨天才 │  台將在以│
│      │  電話    │          │        │   知道。                           │  同樣模式│
│      │          │          │        │A：不管啦，我今天碰到人，錢我這2天才│  運輸二公│
│      │          │          │        │   弄回去，我要延期，我今天回去已經 │  斤。    │
│      │          │          │        │   來不及了，順便等他這邊處哩，我趕 │◎胡克良目│
│      │          │          │        │   緊弄回去，然後OK啦。             │  前身上已│
│      │          │          │        │B：什麼？                           │  沒錢 (賓│
│      │          │          │        │A：可以啦，方法跟我們處理的時間，回 │  士車典當│
│      │          │          │        │   去我們在談，但是如果要過來玩，最 │  ), 目前 │
│      │          │          │        │   少要2個人。                      │  只能籌綽│
│      │          │          │        │B：目前就沒有啊。                   │  一公斤的│
│      │          │          │        │A：如果沒有2個人會很累，所以這個我們│  安非他命│
│      │          │          │        │   可能要想辦法，現在如果你這邊要過 │  。      │
│      │          │          │        │   來旅遊，你可以安排幾個人，一個人 │          │
│      │          │          │        │   嗎？                             │          │
│      │          │          │        │B：一個人而已。                     │          │
│      │          │          │        │A：你只可以安排一個人。             │          │
│      │          │          │        │B：對。                             │          │
│      │          │          │        │A：還要一個，那我這邊想辦法，我來處 │          │
│      │          │          │        │   理，事情就先這樣，今天談的都可以 │          │
│      │          │          │        │   ，大家方便，原則上到目前為止都很 │          │
│      │          │          │        │   OK，但是他還沒看到我們的小孩長的 │          │
│      │          │          │        │   怎樣，如果過來有乖，原則上我們可 │          │
│      │          │          │        │   以照這樣走，如果你現在只能處理一 │          │
│      │          │          │        │   個小孩，我這邊在跟他說看看另外一 │          │
│      │          │          │        │   個小孩的部份要怎麼處理，我可能星 │          │
│      │          │          │        │   期日或星期一才回去，現在訂不到位 │          │
│      │          │          │        │   子，這2天看怎樣，因為晚一點我們還│          │
│      │          │          │        │   會再談，有需要再打給你。         │          │
│      │          │          │        │B：要去玩的話一樣去那裡嗎？         │          │
│      │          │          │        │A：對。                             │          │
│      │          │          │        │B：好。                             │          │
│      │          │          │        │A：那些都沒問題，剩下的盡量我回去再 │          │
│      │          │          │        │   談                               │          │
│      │          │          │        │B：好。                             │          │
│      │          │          │        │A：如果你可以安排一個小孩的話，你時 │          │
│      │          │          │        │   間可以看了，就是我們到的小孩如乖 │          │
│      │          │          │        │   的話，他不管何時都可以等我們，但 │          │
│      │          │          │        │   是現在是夏天的關係，大家都有訂位 │          │
│      │          │          │        │   的困難，所以你那邊如果有弄好，你 │          │
│      │          │          │        │   要先跟我說時間，他們這邊才看他們 │          │
│      │          │          │        │   有沒有困難。                     │          │
│      │          │          │        │B：他什麼時候辦法回來。             │          │
│      │          │          │        │A：這2天就回去了。                  │          │
│      │          │          │        │B：如明天可以回來，我趕緊叫他下去那 │          │
│      │          │          │        │   個                               │          │
│      │          │          │        │A：你先看看，我等一下會跟他說，因為 │          │
│      │          │          │        │   他現在還沒有看到小孩。           │          │
│      │          │          │        │B：不要那麼趕。                     │          │
│      │          │          │        │A：你最好不要那麼趕，你按星期日或星 │          │
│      │          │          │        │   期一，時間比較那個。             │          │
│      │          │          │        │B：就是一樣那個啊，你知道意思嗎？   │          │
│      │          │          │        │A：我聽懂，就先這樣。               │          │
│      │          │          │        │B：好。                             │          │
│      ├─────┼─────┼────┼──────────────────┼─────┤
│      │0000000000│0000000000│99.07.17│A（林益弘）：有事嗎？               │99訴728號 │
│      │4         │（胡克良）│21:16   │B（胡克良）：沒有，你何時回來？     │卷(三)頁29│
│      │（林益弘）│          │        │A：我可能星期二，日本在休息啦，休息 │背面      │
│      │※自日本打│          │        │   到星期一，還有機位的問題，到家可 │          │
│      │  電話    │          │        │   能晚上了。                       │          │
│      │          │          │        │B：有確定嗎？                       │          │
│      │          │          │        │A：你說住那邊嗎？                   │          │
│      │          │          │        │B：對。                             │          │
│      │          │          │        │A：住家都可以，有一些困難啦，那些困 │          │
│      │          │          │        │   難他們自己會克服，我回去再跟你談 │          │
│      │          │          │        │   。                               │          │
│      │          │          │        │B：他們的錢有要過來嗎？             │          │
│      │          │          │        │A：什麼？                           │          │
│      │          │          │        │B：他們有要出錢嗎？                 │          │
│      │          │          │        │A：有可能，有方法，大概都是我們說的 │          │
│      │          │          │        │   ，大概他們都會接受。             │          │
│      │          │          │        │B：他們的錢有要順便來嗎？           │          │
│      │          │          │        │A：現在還不知道。                   │          │
│      │          │          │        │B：因為要決定了。                   │          │
│      │          │          │        │A：我知道，我有跟他說，他有說你最少 │          │
│      │          │          │        │   要2部車過來，人才坐的下。        │          │
│      │          │          │        │B：對啊。                           │          │
│      │          │          │        │A：我有跟他說我們只有辦法借一部車而 │          │
│      │          │          │        │   已，另外一部車比較困難，要的話就 │          │
│      │          │          │        │   要準備現金給我，反正大概就是這樣 │          │
│      │          │          │        │   ，應該蠻順利。                   │          │
│      │          │          │        │B：他們另外一部車的車錢有要那個嗎？ │          │
│      │          │          │        │A：現在還不知道，還有，前幾天那個誰 │          │
│      │          │          │        │   的兒子有回去？                   │          │
│      │          │          │        │B：對。                             │          │
│      │          │          │        │A：看你們要的話，看那個小孩要不要留 │          │
│      │          │          │        │   下來。                           │          │
│      │          │          │        │B：那不是重點，那沒有多少。         │          │
│      │          │          │        │A：好，大概這樣。                   │          │
│      │          │          │        │B：他們小孩帶回去了嗎？             │          │
│      │          │          │        │A：什麼？                           │          │
│      │          │          │        │B：小孩帶到了嗎？                   │          │
│      │          │          │        │A：對，剩下的見面再說，時間上大家稍 │          │
│      │          │          │        │   微忍耐一下                       │          │
│      │          │          │        │B：我現在只想知道我們的問題。       │          │
│      │          │          │        │A：好。                             │          │
│      │          │          │        │B：我才有辦法看要怎麼做。           │          │
│      │          │          │        │A：現在就先稍候一下，差幾天而已，我 │          │
│      │          │          │        │   回去我們在談。                   │          │
│      │          │          │        │B：你回來我就搬家了。               │          │
│      │          │          │        │A：好。                             │          │
│      │          │          │        │B：我明天搬。                       │          │
│      │          │          │        │A：好。                             │          │
│      │          │          │        │B：你要回來之前先打通電話給我。     │          │
│      │          │          │        │A：好。                             │          │
│      │          │          │        │B：他如果有跟你肯定他們的費用如果要 │          │
│      │          │          │        │   先那個…要先講，我才知道要怎麼那 │          │
│      │          │          │        │   個                               │          │
│      │          │          │        │A：好。                             │          │
│      ├─────┼─────┼────┼──────────────────┼─────┤
│      │0000000000│0000000000│99.07.20│B（胡克良）：你回來了？             │99訴728號 │
│      │（林益弘）│（胡克良）│19:56   │A（林益弘）：你在哪裡？             │卷(三)頁32│
│      │          │          │        │B：家裡。                           │          │
│      │          │          │        │A：幹嘛？                           │          │
│      │          │          │        │B：等你。                           │          │
│      │          │          │        │A：你過來找我好嗎？                 │          │
│      │          │          │        │B：在哪？                           │          │
│      │          │          │        │A：在我寶貝這裡。                   │          │
│      │          │          │        │B：他那邊又不行，要在車上談。       │          │
│      │          │          │        │A：找咖啡廳，還是晚一點我再過去。   │          │
│      │          │          │        │B：有佳音嗎？                       │          │
│      │          │          │        │A：明天吧。                         │          │
│      │          │          │        │B：我們的有帶回來嗎？               │          │
│      │          │          │        │A：有，有花一些喔，我有請人吃飯，還 │          │
│      │          │          │        │   有大約14左右。                   │          │
│      │          │          │        │B：他們的呢？                       │          │
│      │          │          │        │A：明天啊，明天跟我說，我們見面再說 │          │
│      │          │          │        │   。                               │          │
│      │          │          │        │B：你過來比較方便，你也要知道地方， │          │
│      │          │          │        │   我跟你談完我要出去外面。         │          │
│      │          │          │        │A：你要去哪？                       │          │
│      │          │          │        │B：我要跟人家聊啊，先過來好嗎？     │          │
│      │          │          │        │A：好。                             │          │
│      │          │          │        │B：在松江路77巷口，你到了打給我？   │          │
│      │          │          │        │A：好。                             │          │
│      ├─────┼─────┼────┼──────────────────┼─────┤
│      │0000000000│0000000000│99.07.20│A（林益弘）：我到了B77巷2號8樓之3。 │99訴728號 │
│      │（林益弘）│（胡克良）│20:31   │                                    │卷(三)頁32│
│      │          │          │        │                                    │背面      │
├───┼─────┼─────┼────┼──────────────────┼─────┤
│99年7 │0000000000│0000000000│99.07.22│A（胡克良）：你朋友的電話不通？     │99訴728號 │
│月25日│（胡克良）│（林益弘）│17:41   │B（林益弘）：對啊，我晚一點再打給你 │卷(三)頁32│
│      │          │          │        │             ，怎樣？               │背面      │
│      │          │          │        │A：就是有一點事情要跟你說。         │          │
│      │          │          │        │B：我晚一點再打給你，現在在車上。   │          │
│      │          │          │        │A：好。                             │          │
│      ├─────┼─────┼────┼──────────────────┼─────┤
│      │0000000000│0000000000│99.07.22│A（林益弘）：怎樣，是不去墾丁了嗎？ │99訴728號 │
│      │（林益弘）│（胡克良）│17:52   │B（胡克良）：有啊。                 │卷(三)頁30│
│      │          │          │        │A：那是怎樣？                       │◎已經確定│
│      │          │          │        │B：他那邊說怎樣。                   │  要去日本│
│      │          │          │        │A：還沒說什麼，可能要下星期才知道， │  。      │
│      │          │          │        │   我今天有跟他說了，我跟他說，可能 │◎墾丁, 南│
│      │          │          │        │   我們要去墾丁，叫他先不要來找我們 │  部=至日 │
│      │          │          │        │B：有跟他說要去墾丁了。             │  本。    │
│      │          │          │        │A：還沒，他還會打給我。             │          │
│      │          │          │        │B：要跟他說確定要過去喔？           │          │
│      │          │          │        │A：有啊，我有跟他說我們要去玩，叫他 │          │
│      │          │          │        │   不要過來找我們。                 │          │
│      │          │          │        │B：對啊。                           │          │
│      │          │          │        │A：只有這件事。                     │          │
│      │          │          │        │B：對。                             │          │
│      │          │          │        │A：我想說如果不去墾丁，我女朋友又哭 │          │
│      │          │          │        │   了。                             │          │
│      │          │          │        │B：不會啦，已經訂夏都了。           │          │
│      │          │          │        │A：我明天要找你，我有一件事要跟你談 │          │
│      │          │          │        │B：儘量約今天，看朋友那邊有沒有那個 │          │
│      │          │          │        │   。                               │          │
│      │          │          │        │A：我知道，我明天下午，看怎樣啦。   │          │
│      │          │          │        │B：今天打電話跟朋友說一下，看他們那 │          │
│      │          │          │        │    邊有要…。                      │          │
│      │          │          │        │A：我知道，他會和我聯絡。           │          │
│      │          │          │        │B：看有沒有要那個？                 │          │
│      │          │          │        │A：有跟他說了，反正等他聯絡了，今天 │          │
│      │          │          │        │   我有打電話跟他說了，我有跟他說我 │          │
│      │          │          │        │   們要去玩的事情                   │          │
│      │          │          │        │B：如果這樣，我晚點去找你也沒關係啊 │          │
│      │          │          │        │   。                               │          │
│      │          │          │        │A：好。                             │          │
│      ├─────┼─────┼────┼──────────────────┼─────┤
│      │0000000000│0000000000│99.07.22│A（林益弘）：兄弟。                 │99訴728號 │
│      │（林益弘）│（胡克良）│23:33   │B（胡克良）：在家嗎？               │卷(三)頁32│
│      │          │          │        │A：對。                             │背面      │
│      │          │          │        │B：有打給你嗎？                     │          │
│      │          │          │        │A：沒有。                           │          │
│      │          │          │        │B：那我們明天碰面再說好了。         │          │
│      │          │          │        │A：好。                             │          │
│      ├─────┼─────┼────┼──────────────────┼─────┤
│      │0000000000│0000000000│99.07.23│B（胡克良）：你在哪？               │99訴728號 │
│      │（林益弘）│（胡克良）│19:45   │A（林益弘）：西門町。               │卷(三)頁32│
│      │          │          │        │B：你可以過來嗎？                   │背面      │
│      │          │          │        │A：有事嗎？                         │          │
│      │          │          │        │B：對。                             │          │
│      │          │          │        │A：我等一下過去。                   │          │
│      ├─────┼─────┼────┼──────────────────┼─────┤
│      │0000000000│0000000000│99.07.23│A（胡克良）：你在哪？               │99訴728號 │
│      │（胡克良）│（林益弘）│20:24   │B（林益弘）：西門町。               │卷(三)頁32│
│      │          │          │        │A：還沒出門嗎？                     │背面      │
│      │          │          │        │B：還沒。                           │          │
│      │          │          │        │A：麻煩你稍微那個，跟他談一談要那個 │          │
│      │          │          │        │   。                               │          │
│      │          │          │        │B：好。                             │          │
│      ├─────┼─────┼────┼──────────────────┼─────┤
│      │0000000000│0000000000│99.07.24│A（胡克良）：還在睡？               │99訴728號 │
│      │（胡克良）│（林益弘）│20:26   │B（林益弘）：對。                   │卷(三)頁39│
│      │          │          │        │A：起床打給我。                     │背面      │
│      │          │          │        │B：好。                             │          │
│      ├─────┼─────┼────┼──────────────────┼─────┤
│      │0000000000│0000000000│99.07.24│A（胡克良）：你還在睡？             │99訴728號 │
│      │（胡克良）│（林益弘）│22:51   │B（林益弘）：剛起床。               │卷(三)頁33│
│      │          │          │        │A：沒啥事？                         │          │
│      │          │          │        │B：那我明天再去找你？               │          │
│      │          │          │        │A：就照這樣那個。                   │          │
│      │          │          │        │B：我知道，明天去找你，我再提東西過 │          │
│      │          │          │        │   去                               │          │
│      │          │          │        │A：什麼？                           │          │
│      │          │          │        │B：我再帶一些禮品過去，你酒準備好。 │          │
│      │          │          │        │A：好。                             │          │
│      ├─────┼─────┼────┼──────────────────┼─────┤
│      │0000000000│0000000000│99.07.25│（胡克良向林益弘詢問認不認識「文宏」│99訴728號 │
│      │（胡克良）│（林益弘）│02:10   │這個人）                            │卷(三)頁39│
│      │          │          │        │                                    │背面      │
│      ├─────┼─────┼────┼──────────────────┼─────┤
│      │0000000000│0000000000│99.07.25│A（林益弘）：我明天過中午去找你。   │99訴728號 │
│      │（林益弘）│（胡克良）│03:58   │B（胡克良）：好。                   │卷(三)頁33│
│      │          │          │        │                                    │◎周維新、│
│      │          │          │        │                                    │  吳宜軍、│
│      │          │          │        │                                    │  尤欽慧等│
│      │          │          │        │                                    │  人即將在│
│      │          │          │        │                                    │  25日運輸│
│      │          │          │        │                                    │  安非他命│
│      │          │          │        │                                    │  前往日本│
│      │          │          │        │                                    │  。      │
│      ├─────┼─────┼────┼──────────────────┼─────┤
│      │0000000000│0000000000│99.07.25│A（胡克良）：看有那個嗎？           │99訴728號 │
│      │（胡克良）│（林益弘）│12:03   │B（林益弘）：好。                   │卷(三)頁33│
│      ├─────┼─────┼────┼──────────────────┼─────┤
│      │0000000000│0000000000│99.07.25│A（林益弘）：在路上，馬上到。       │99訴728號 │
│      │（林益弘）│（胡克良）│13:37   │B（胡克良）：好。                   │卷(三)頁33│
│      ├─────┼─────┼────┼──────────────────┼─────┤
│      │0000000000│0000000000│99.07.25│A（林益弘）：我在樓下。             │99訴728號 │
│      │（林益弘）│（胡克良）│13:50   │B（胡克良）：上來。                 │卷(三)頁33│
└───┴─────┴─────┴────┴──────────────────┴─────┘
２、林益弘與熊谷浩昭間之通話譯文內容
┌───┬─────┬─────┬────┬──────────────────┬─────┐
│犯 罪 │ 發 話 方 │ 受 話 方 │通話時間│            內         容           │ 備   註  │
│時 間 │ （ A ）  │  （ B ） │        │                                    │          │
│      │          │          │        │                                    │          │
├───┼─────┼─────┼────┼──────────────────┼─────┤
│吳宜軍│0000000000│0000000000│99.07.20│（日語）                            │99訴728號 │
│、周維│（林益弘）│36        │19:54   │A（林益弘）：關於那件事OK嗎？       │卷(三)頁39│
│新99年│          │（熊谷浩昭│        │B（熊谷浩昭）：恩，要我重打給你嗎？ │          │
│7 月25│          │）        │        │A：好。                             │          │
│日搭乘├─────┼─────┼────┼──────────────────┼─────┤
│麗星郵│0000000000│0000000000│99.07.20│（日語）                            │99訴728號 │
│輪運輸│36        │（林益弘）│19:55   │A（熊谷浩昭）：喂。                 │卷(三)頁39│
│第二級│（熊谷浩昭│          │        │B（林益弘）：恩，用餐的事如何？     │          │
│毒品甲│）        │          │        │A：明天的中午前。                   │          │
│基安非│          │          │        │B：這樣。                           │          │
│他命部│          │          │        │A：回去之後就會知道了。             │          │
│分    │          │          │        │B：這樣，那個啊…飯店有很多留言和電 │          │
│      │          │          │        │   話。                             │          │
│      │          │          │        │A：那裡？                           │          │
│      │          │          │        │B：這邊的。                         │          │
│      │          │          │        │A：喔，那要多少錢？                 │          │
│      │          │          │        │B：9,500左右。                      │          │
│      │          │          │        │A：那，你先幫我支付，用那邊的卡。   │          │
│      │          │          │        │B：這樣，因為電話有很多通，這邊也正 │          │
│      │          │          │        │   覺得困擾。                       │          │
│      │          │          │        │A：那我知道了。                     │          │
│      │          │          │        │B：恩。                             │          │
│      ├─────┼─────┼────┼──────────────────┼─────┤
│      │0000000000│0000000000│99.07.22│（日語）                            │99訴728號 │
│      │36        │（林益弘）│14:15   │B（林益弘）：喂。                   │卷(三)頁39│
│      │（熊谷浩昭│          │        │A（熊谷浩昭）：喂…小林回去後我拉肚 │至背頁    │
│      │）        │          │        │              子拉不停。            │          │
│      │          │          │        │B：拉肚子？                         │          │
│      │          │          │        │A：恩，停不下來。                   │          │
│      │          │          │        │B：（笑）                           │          │
│      │          │          │        │A：小林回去後因為太寂寞拉肚子拉不停 │          │
│      │          │          │        │B：（笑）那有什麼事？               │          │
│      │          │          │        │A：那個…我去拉麵店是下周不是嗎？   │          │
│      │          │          │        │B：恩。                             │          │
│      │          │          │        │A：所以說不到下周不會知道？         │          │
│      │          │          │        │B：恩，那麼…之前不是有說過，能的話 │          │
│      │          │          │        │   那個…跟野口…在之前在卡拉OK見面 │          │
│      │          │          │        │   時說的那天見個面？               │          │
│      │          │          │        │A：這樣？                           │          │
│      │          │          │        │B：恩。                             │          │
│      │          │          │        │A：那這之後要我打個電話嗎？         │          │
│      │          │          │        │B：恩…那個…現在有點不方便談…總之 │          │
│      │          │          │        │   …因為要跟野口見面。             │          │
│      │          │          │        │A：恩。                             │          │
│      │          │          │        │B：打個電話給他。                   │          │
│      │          │          │        │A：我知道了。                       │          │
│      │          │          │        │B：還有…野口之前不是好像挺忙的嗎？ │          │
│      │          │          │        │A：恩。                             │          │
│      │          │          │        │B：所以先跟他約個時間。             │          │
│      │          │          │        │A：恩。                             │          │
│      │          │          │        │B：看有哪幾天有空？                 │          │
│      │          │          │        │A：我知道了。                       │          │
│      │          │          │        │B：那就先這樣。                     │          │
│      ├─────┼─────┼────┼──────────────────┼─────┤
│      │0000000000│0000000000│99.07.22│（日語）                            │99訴728號 │
│      │36        │（林益弘）│20:42   │B（林益弘）：喂。                   │卷(三)頁39│
│      │（熊谷浩昭│          │        │A（熊谷浩昭）：不好意思，就一件事， │背面      │
│      │）        │          │        │               是跟之前同樣星期還是 │          │
│      │          │          │        │               不同。               │          │
│      │          │          │        │B：一樣的。                         │          │
│      │          │          │        │A：一樣的嗎？                       │          │
│      │          │          │        │B：對，能的話希望在那天讓我們見個面 │          │
│      │          │          │        │   吃個飯。                         │          │
│      │          │          │        │A：好我知道了。                     │          │
│      ├─────┼─────┼────┼──────────────────┼─────┤
│      │0000000000│0000000000│99.07.22│（日語）                            │99訴728號 │
│      │（林益弘）│36        │20:43   │B（熊谷浩昭）：喂。                 │卷(三)頁39│
│      │          │（熊谷浩昭│        │A（林益弘）：喂，不好意思，飯店那件 │背面      │
│      │          │）        │        │             事要怎麼辦？           │          │
│      │          │          │        │B：啊，那個…星期六能拿到錢…星期一 │          │
│      │          │          │        │   會寄過去。                       │          │
│      │          │          │        │A：好，我知道了。                   │          │
└───┴─────┴─────┴────┴──────────────────┴─────┘